

```{r setup, include=FALSE}
knitr::opts_chunk$set(echo = FALSE)
```

### Soleggiamento

``` {r echo=FALSE, results = "hide"}
minval <- min(regdiff$allvalues_S)
maxval <- max(regdiff$allvalues_S)

all_sun_devs_above_norm <- all(regdiff$allvalues_S > 105)
all_sun_devs_below_norm <- all(regdiff$allvalues_S < 95)
all_sun_devs_normal <- all(regdiff$allvalues_S <= 105) & all(regdiff$allvalues_S >= 95)
most_sun_devs_above_norm <- regdiff$anteil_ueber_S > 0.7 & regdiff$anteil_ueber_S < 1
most_sun_devs_below_norm <- regdiff$anteil_unter_S > 0.7 & regdiff$anteil_unter_S < 1
most_sun_devs_normal <- regdiff$anteil_bereich_S > 0.7 & regdiff$anteil_bereich_S < 1

number_regions_sun_high_eq1 <- length(regdiff$numb_stats_high_S)==1
number_regions_sun_low_eq1 <- length(regdiff$numb_stats_low_S)==1
```

`r ifelse(all_sun_devs_above_norm, glue::glue("In tutta la Svizzera la durata del soleggiamento mensile di {month_str(bulletin$month)} {bulletin$year} è stata superiore alla norma 1991-2020."), "")``r ifelse(all_sun_devs_below_norm, glue::glue("In tutta la Svizzera la durata del soleggiamento mensile di {month_str(bulletin$month)} {bulletin$year} è stata inferiore alla norma 1991-2020."), "")``r ifelse(all_sun_devs_normal, glue::glue("In tutta la Svizzera la durata del soleggiamento mensile di {month_str(bulletin$month)} {bulletin$year} è stata vicina alla norma 1991-2020."), "")``r ifelse(most_sun_devs_above_norm, glue::glue("In molte regioni la durata del soleggiamento mensile di {month_str(bulletin$month)} {bulletin$year} è stata superiore alla norma 1991-2020."), "")``r ifelse(most_sun_devs_below_norm, glue::glue("In molte regioni la durata del soleggiamento mensile di {month_str(bulletin$month)} {bulletin$year} è stata inferiore alla norma 1991-2020."), "")``r ifelse(most_sun_devs_normal, glue::glue("In molte regioni la durata del soleggiamento mensile di {month_str(bulletin$month)} {bulletin$year} è stata vicina alla norma 1991-2020."), "")` La durata mensile del soleggiamento misurata dalla rete di stazioni di MeteoSvizzera è stata compresa fra il `r minval`&nbsp;% e il `r maxval`&nbsp;%, con gran parte delle stazioni che hanno misurato dal `r regdiff$quantiles_S[1]`&nbsp;% al `r regdiff$quantiles_S[2]`&nbsp;%. `r ifelse(bulletin$provisional, glue::glue("Queste informazioni corrispondono ai valori locali relativi ai giorni finora trascorsi in {month_str(bulletin$month)} e possono cambiare fino alla fine del mese."), "")`

Il soleggiamento più abbondante rispetto alla norma 1991-2020 è stato registrato `r translate_regions(regdiff$regshigh_S, "it")`. Fra le stazioni di misura che hanno misurato il maggior numero di ore di sole ritroviamo `r translate_stations(regdiff$selhigh_stats_S, "it", use_art=FALSE)` (si veda la tabella 2). Il soleggiamento più scarso rispetto alla norma 1991-2020 è stato registrato `r translate_regions(regdiff$regslow_S, "it")` (ad es. dalle stazioni `r translate_stations(regdiff$sellow_stats_S, "it", use_art=FALSE)`).

`r ifelse(bulletin$provisional == FALSE, glue::glue("La figura 3 mostra la durata del soleggiamento mensile e la sua deviazione rispetto alla media del periodo di riferimento 1991-2020 per {month_str(bulletin$month)} {bulletin$year}."),"")`

