
```{r setup, include=FALSE}
knitr::opts_chunk$set(echo = FALSE)
```

``` {r echo=FALSE, results = "hide"}
smcclow  <- sprintf("%.1f",swissmean$climate_change_signal[1])
smcchigh <- sprintf("%.1f",swissmean$climate_change_signal[3])
```

Der globale Klimawandel betrifft auch die Schweiz. Die Temperatur steigt seit der vorindustriellen Zeit in allen Jahreszeiten an. `r ifelse(swissmean$signif <= (1-swissmean$loess$p.val), glue::glue("Auch im {month_str(bulletin$month)} ist der Temperaturanstieg seit der vorindustriellen Referenzperiode 1871-1900 signifikant. Die Monatsmitteltemperatur im {month_str(bulletin$month)} ist in den letzten gut {swissmean$y_since_preind} Jahren um {swissmean$climate_change_signal[2]}&nbsp;°C ({smcclow} bis {smcchigh}&nbsp;°C) gestiegen."), "Auf monatlichen Zeitskalen ist die Variabilität so stark, dass es trotz des klaren Klimaänderungssignals in den Jahreszeiten sein kann, dass einzelne Monate vorübergehend keinen signifikanten Temperaturunterschied zwischen der heutigen Zeit und der vorindustriellen Referenzperiode aufweisen. So ist es aktuell im {month_str(bulletin$month)}. Der Monat weist im Jahr {bulletin$year} eine Unsicherheit der Temperaturveränderung gegenüber der vorindustriellen Referenzperiode von {smcclow} bis {smcchigh}&nbsp;°C auf.")`

``` {r echo=FALSE, results = "hide"}
temp_below_currclim <- swissmean$curr_temp < swissmean$loess_bounds1[1]
temp_above_currclim <- swissmean$curr_temp > swissmean$loess_bounds1[2]
temp_in_currclim    <- (swissmean$curr_temp <= swissmean$loess_bounds1[2]) & (swissmean$curr_temp >= swissmean$loess_bounds1[1])
temp_inclim_hrank   <- (swissmean$curr_temp <= swissmean$loess_bounds1[2]) & (swissmean$curr_temp >= swissmean$loess_bounds1[1]) & (swissmean$curr_rank < 10)

moment01 <- ifelse(bulletin$provisional, "aktuell ", "")
```

`r ifelse(temp_above_currclim, glue::glue("Mit der Monatsdurchschnittstemperatur von {moment01}{swissmean$curr_temp}&nbsp;°C lag der {month_str(bulletin$month)} {bulletin$year} über dem jährlichen Schwankungsbereich des aktuellen Klimas. Der Monat war damit für das aktuelle Klima aussergewöhnlich warm."), "")``r ifelse(temp_below_currclim, glue::glue("Mit der Monatsdurchschnittstemperatur von {moment01}{swissmean$curr_temp}&nbsp;°C lag der {month_str(bulletin$month)} {bulletin$year} unter dem jährlichen Schwankungsbereich des aktuellen Klimas. Der Monat war damit für das aktuelle Klima aussergewöhnlich kalt."), "")``r ifelse(temp_in_currclim, glue::glue("Mit der Monatsdurchschnittstemperatur von {moment01}{swissmean$curr_temp}&nbsp;°C lag der {month_str(bulletin$month)} {bulletin$year} im jährlichen Schwankungsbereich des aktuellen Klimas. Die Monatstemperatur war damit für den aktuellen Klimazustand nicht aussergewöhnlich."), "")``r ifelse(temp_inclim_hrank, glue::glue(" Dies, obschon der Monat mit Rang {swissmean$curr_rank} zu den wärmsten seit Messbeginn 1864 gehört. Dies zeigt eindrücklich, wie stark sich das Klima im {month_str(bulletin$month)} verändert hat."), "")`
