

```{r setup, include=FALSE}
knitr::opts_chunk$set(echo = FALSE)
```

### Niederschlag

``` {r echo=FALSE, results = "hide"}
minval <- min(regdiff$allvalues_P)
maxval <- max(regdiff$allvalues_P)
```

`r if (all(regdiff$allvalues_P > 105)) {paste0("Die monatliche Niederschlagssumme im ",bulletin$month_str," ",bulletin$year," war schweizweit über der Norm 1991-2020.")}``r if (all(regdiff$allvalues_P < 95)) {paste0("Die Niederschlagsmengen im ",bulletin$month_str," ",bulletin$year," lagen schweizweit unter der Norm 1991-2020.")}``r if (all(regdiff$allvalues_P <= 105) & all(regdiff$allvalues_P >= 95)) {paste0("Die Monatsniederschläge im ",bulletin$month_str," ",bulletin$year," waren im ganzen Land im Bereich der Norm 1991-2020.")}``r if (regdiff$anteil_ueber_P > 0.7 & regdiff$anteil_ueber_P < 1) {paste0("Die monatliche Niederschlagssumme im ",bulletin$month_str," ",bulletin$year," war verbreitet über der Norm 1991-2020.")}``r if (regdiff$anteil_unter_P > 0.7 & regdiff$anteil_unter_P < 1) {paste0("Die Niederschlagssumme im ",bulletin$month_str," ",bulletin$year," lag verbreitet unter der Norm 1991-2020.")}``r if (regdiff$anteil_bereich_P > 0.7 & regdiff$anteil_bereich_P < 1) {paste0("Die Monatsniederschläge im ",bulletin$month_str," ",bulletin$year," waren verbreitet im Bereich der Norm 1991-2020.")}` An Messstandorten von MeteoSchweiz wurden Niederschlagsmengen zwischen `r minval` und `r maxval`&nbsp;% der Norm registriert, wobei ein Grossteil der Stationen im Bereich von `r regdiff$quantiles_P[1]` bis `r regdiff$quantiles_P[2]`&nbsp;% des Normniederschlags lag.

<!-- Hier noch Infos zu absoluten Niederschlagsmengen und deren Verteilung im Raum -->

Die grössten Niederschlagsmengen im Vergleich zur Norm 1991-2020 `r if (length(regdiff$numb_stats_high_P)==1) {"verzeichnet die Region"} else {"verzeichnen die Regionen"}` `r regdiff$regshigh_P`. Beispiele für Messstandorte mit vergleichweise grossen Niederschlagssummen sind `r regdiff$selhigh_stats_P` (siehe Tabelle 2). Die geringsten Niederschlagsmengen im Vergleich zur Norm `r if (length(regdiff$numb_stats_low_P)==1) {"stammen aus der Region"} else {"stammen aus den Regionen"}` `r regdiff$regslow_P` (z.B. die Stationen `r regdiff$sellow_stats_P`).

<!--
`r if(any(regdiff$ranky100_R_wet==1,na.rm=TRUE)) {paste0("Der ",bulletin$month_str," war lokal der nasseste seit Messbeginn vor über 100 Jahren  (am Messstandort ",collapse_sentence(mchdwh::station_info(nat_abbr=regdiff$climtab_vals$Station[regdiff$rank1_longseries_R_wet])$station_name),").")}``r if (any(regdiff$ranky100_R_wet %in% 2:3,na.rm=TRUE) & !any(regdiff$ranky100_R_wet == 1,na.rm=TRUE)) {if (length(which(regdiff$ranky100_R_wet %in% 2:3))>5) {paste0("An insgesamt ",length(which(regdiff$ranky100_R_wet %in% 2:3))," Messstandorten mit über 100-jährigen Messreihen gehörte der ",bulletin$month_str," ",bulletin$year," zu den drei nassesten seit Messbeginn.")} else {paste0("Lokal wurde einer der drei nassesten ",bulletin$month_str,"monate verzeichnet (",collapse_sentence(mchdwh::station_info(nat_abbr=regdiff$climtab_vals$Station[which((regdiff$climtab_vals$Rank_R_wet %in% 2:3) & (regdiff$climtab_vals$firstmeas_R < (bulletin$year-100)))])$station_name),").")} }``r if (any(regdiff$ranky100_R_wet %in% 4:5,na.rm=TRUE) & !any(regdiff$ranky100_R_wet %in% 1:3)) {if (length(which(regdiff$ranky100_R_wet %in% 4:5))>5) {paste0("An ",length(which(regdiff$ranky100_R_wet %in% 4:5))," Messstationen mit über 100-jährigen Messreihen gehörte der ",bulletin$month_str," ",bulletin$year," zu den fünf nassesten seit Messbeginn.")} else {paste0("Lokal wurde einer der fünf nassesten ",bulletin$month_str,"monate verzeichnet (",collapse_sentence(mchdwh::station_info(nat_abbr=regdiff$climtab_vals$Station[which((regdiff$climtab_vals$Rank_R_wet %in% 4:5) & (regdiff$climtab_vals$firstmeas_R < (bulletin$year-100)))])$station_name),").")} }`

`r if(any(regdiff$ranky100_R_dry==1,na.rm=TRUE)) {paste0("Der ",bulletin$month_str," war lokal der niederschlagsärmste seit Messbeginn vor über 100 Jahren  (am Messstandort ",collapse_sentence(mchdwh::station_info(nat_abbr=regdiff$climtab_vals$Station[regdiff$rank1_longseries_R_dry])$station_name),").")}``r if (any(regdiff$ranky100_R_dry %in% 2:3,na.rm=TRUE) & !any(regdiff$ranky100_R_dry == 1,na.rm=TRUE)) {if (length(which(regdiff$ranky100_R_dry %in% 2:3))>5) {paste0("An insgesamt ",length(which(regdiff$ranky100_R_dry %in% 2:3))," Messstandorten mit über 100-jährigen Messreihen gehörte der ",bulletin$month_str," ",bulletin$year," zu den drei trockensten seit Messbeginn.")} else {paste0("Lokal wurde einer der drei trockensten ",bulletin$month_str,"monate verzeichnet (z.B. am Messstandort ",collapse_sentence(mchdwh::station_info(nat_abbr=regdiff$climtab_vals$Station[which((regdiff$climtab_vals$Rank_R_dry %in% 2:3) & (regdiff$climtab_vals$firstmeas_R < (bulletin$year-100)))])$station_name)," mit Messungen seit über 100 Jahren).")} }``r if (any(regdiff$ranky100_R_dry %in% 4:5,na.rm=TRUE) & !any(regdiff$ranky100_R_dry %in% 1:3)) {if (length(which(regdiff$ranky100_R_dry %in% 4:5))>5) {paste0("An ",length(which(regdiff$ranky100_R_dry %in% 4:5))," Messstationen mit über 100-jährigen Messreihen gehörte der ",bulletin$month_str," ",bulletin$year," zu den fünf niederschlagsärmsten seit Messbeginn.")} else {paste0("Lokal wurde einer der fünf niederschlagsärmsten ",bulletin$month_str,"monate verzeichnet (z.B. am Messstandort ",collapse_sentence(mchdwh::station_info(nat_abbr=regdiff$climtab_vals$Station[which((regdiff$climtab_vals$Rank_R_dry %in% 4:5) & (regdiff$climtab_vals$firstmeas_R < (bulletin$year-100)))])$station_name)," mit Messungen seit über 100 Jahren).")} }`

-->

Abbildung 2 zeigt die monatliche Niederschlagssumme in mm (links) und das Verhältnis zum Mittel über die Normperiode 1991-2020 in Prozent der Norm (rechts) für den `r bulletin$month_str` `r bulletin$year`. Die Werte wurden über den Zeitraum vom 1. bis `r get_final_date(bulletin$year,bulletin$month,bulletin$language)` berechnet. Lagen die Niederschlagssummen über der Norm, sind die entsprechenden Bereiche in Abbildung 2 (rechts) grün bis blau eingefärbt, bräunliche Gebiete weisen Monatsniederschläge unter dem langjährigen Mittel auf.
