

```{r setup, include=FALSE}
knitr::opts_chunk$set(echo = FALSE)
```

## Monatsbilanz
### Temperatur
#### Landesweite Mitteltemperatur

Die landesweit gemittelte Monatstemperatur im `r month[mon]` `r ycurr` betrug `r vcurr_t`&nbsp;°C. Dies entspricht einer Abweichung zur Normperiode 1991-2020 von `r acurr_t`&nbsp;°C. Damit belegt der `r month[mon]` `r ycurr` im Schweizer Durchschnitt den `r rankcurr`. Rang seit Messbeginn `r ybeg`. `r if (length(isimy)==1) {paste0("Der ",month[mon]," ",year[isimy]," zeigte eine ähnliche Temperaturabweichung zur Norm.")}``r if (length(isimy)>1) {paste0("Ähnliche Temperaturabweichungen für den Monat ",month[mon]," wurden in folgenden Jahren registriert: ",paste0(year[isimy],collapse=", "),".")}`

Der bisher wärmste `r month[mon]` `r if(rankcurr != 1) {"stammt"} else {"stammte"}` aus dem Jahr `r recy`. Der damalige `r month[mon]` erreichte eine Monatsmitteltemperatur von `r recval_t`&nbsp;°C, bei einer Abweichung von `r reca_t`&nbsp;°C zur Norm 1991-2020.

#### Regionale Unterschiede

`r if (all(acurr_all) > 0.5) {paste0("Die Temperatur im ",month[mon]," ",ycurr," lag schweizweit über der Norm 1991-2020.")}``r if (all(acurr_all) < -0.5) {paste0("Die Temperatur im ",month[mon]," ",ycurr," lag schweizweit unter der Norm 1991-2020.")}``r if (all(acurr_all) <= 0.5 & all(acurr_all)>= -0.5) {paste0("Die Temperatur im ",month[mon]," ",ycurr," lag schweizweit im Bereich der Norm 1991-2020.")}``r if (a_ueber > 0.7 & a_ueber < 1) {paste0("Die Temperatur im ",month[mon]," ",ycurr," lag verbreitet über der Norm 1991-2020.")}``r if (a_unter > 0.7 & a_unter < 1) {paste0("Die Temperatur im ",month[mon]," ",ycurr," lag verbreitet unter der Norm 1991-2020.")}``r if (a_bereich > 0.7 & a_bereich < 1) {paste0("Die Temperatur im ",month[mon]," ",ycurr," lag verbreitet im Bereich der Norm 1991-2020.")}` An den Messstandorten von MeteoSchweiz wurden Abweichungen zur Norm zwischen `r min(acurr_all)` und `r max(acurr_all)`&nbsp;°C registriert, wobei ein Grossteil der Stationen eine Abweichung von `r quac[1]` bis `r quac[2]`&nbsp;°C aufwies.

Die stärksten Abweichungen zur Norm 1991-2020 `r if (length(mhigh)==1) {"verzeichnet die Region"} else {"verzeichnen die Regionen"}` `r regshigh`. Beispiele für Messstandorte mit grossen Abweichungen sind `r selhigh_stats` (siehe Tabelle 1). Die geringsten Abweichungen `r if (length(mlow)==1) {"stammen aus der Region"} else {"stammen aus den Regionen"}` `r regslow` (z.B. die Stationen `r sellow_stats`). `r if (diff_highlow >= 0.5) {"In höheren Lagen waren die Abweichungen zur Norm grösser als in den tiefergelegenen Regionen der Schweiz."} else if (diff_highlow <= -0.5) {"In tieferen Lagen waren die Abweichungen zur Norm grösser als in den höhergelegenen Gebieten der Schweiz."}`

`r if(rankcurr > 1 & any(ranky100==1)) {paste0("Der ",month[mon]," war lokal der wärmste seit Messbeginn vor über 100 Jahren  (am Messstandort ",collapse_sentence(mchdwh::station_info(nat_abbr=vals$Station[r1y100])$station_name),").")}``r if (any(ranky100 %in% 2:3) & !any(ranky100 %in% 1)) {if (length(which(ranky100 %in% 2:3))>5) {paste0("An insgesamt ",length(which(ranky100 %in% 2:3))," Messstandorten mit über 100-jährigen Messreihen gehörte der ",month[mon]," ",ycurr," zu den drei wärmsten seit Messbeginn.")} else {paste0("Lokal wurde einer der drei wärmsten ",month[mon],"monate verzeichnet (",collapse_sentence(mchdwh::station_info(nat_abbr=vals$Station[which(vals$Rank_T %in% 2:3)])$station_name),").")} }``r if (any(ranky100 %in% 4:5) & !any(ranky100 %in% 1:3)) {if (length(which(ranky100 %in% 4:5))>5) {paste0("An ",length(which(ranky100 %in% 4:5))," Messstationen mit über 100-jährigen Messreihen gehörte der ",month[mon]," ",ycurr," zu den fünf wärmsten seit Messbeginn.")} else {paste0("Lokal wurde einer der fünf wärmsten ",month[mon],"monate verzeichnet (",collapse_sentence(mchdwh::station_info(nat_abbr=vals$Station[which(vals$Rank_T %in% 4:5)])$station_name),").")} }`

Abbildung 1 zeigt die Monatsmitteltemperatur (links) und die Abweichung zum Mittel über die Normperiode 1991-2020 (rechts) in °C für den `r month[mon]` `r ycurr`. Die Werte entsprechen dem jeweiligen Mittel über den Zeitraum vom 1. bis `r Sys.Date()`. Monatsmitteltemperaturen über 0&nbsp;°C sind rot eingefärbt, Werte unter 0&nbsp;°C sind blau (linke Grafik). Lagen die Temperaturen über der Norm, sind die entsprechenden Bereiche in Abbildung 1 (rechts) rot eingefärbt, blaue Gebiete weisen Temperaturen unter dem langjährigen Mittel auf.

```{r echo=FALSE, results='asis'}
caption <- paste0("Monatsmitteltemperatur für den Monat ",month[mon]," an ausgewählten Stationen im Messnetz von MeteoSchweiz. Es ist das aktuelle Monatsmittel, der Normwert (1991-2020), die Abweichung zur Norm, der Rang und das Jahr des Messbeginns angegeben.")
knitr::kable(subset_climtab,caption=caption)
```

#### Rekorde

`r if (numrec_Txx == 0) {"Es wurden keine neuen Rekorde bei der Tageshöchsttemperatur registriert."}``r if (numrec_Txx == 1) {paste0("Am Messstandort ",row.names(Txx_sorted_subset)[1]," wurde am ",Txx_sorted_subset$date_Txx[1],ycurr," ein Tagesmaximum von ",Txx_sorted_subset$Txx[1],"&nbsp;°C gemessen. Das ist an diesem Standort ein neuer Rang ",Txx_sorted_subset$Rank_Txx[1]," der höchsten Temperaturen in einem ",month[mon]," seit Messbeginn ",Txx_sorted_subset$firstmeas_Txx[1],".")}``r if (numrec_Txx %in% 2:6) {paste0("An folgenden Messstandorten wurden Tageshöchsttemperaturen gemessen, die zu den höchsten in einem ",month[mon]," an diesen Standorten gehören: ")}``r if (numrec_Txx>6) {paste0("Es wurden in diesem ",month[mon]," an ",numrec_Txx," Stationen mit Daten ab 1959 oder früher neue Tageshöchsttemperaturen verzeichnet. Beispiele sind in der nachfolgenden Tabelle aufgelistet:")}`

```{r echo=FALSE, results='asis'}
if (numrec_Txx > 2) {
  caption <- paste0("Höchste gemessene Temperatur im ",month[mon]," ",ycurr," an Messstandorten mit Daten ab 1959 oder früher. Gezeigt ist der höchste Tageswert, das Datum der Messung, deren Rang und das Jahr des Messbeginns.")
  knitr::kable(Txx_sorted_subset_pretty,caption=caption)
}
```

`r if (numrec_Tnx == 0) {"Es wurden keine neuen Höchstwerte bei der Tagesminimumtemperatur registriert."}``r if (numrec_Tnx == 1) {paste0("Am Messstandort ",row.names(Tnx_sorted_subset)[1]," wurde am ",Tnx_sorted_subset$date_Txx[1],ycurr," ein Tagesminimum von ",Tnx_sorted_subset$Tnx[1],"&nbsp;°C gemessen. Das ist an diesem Standort ein neuer Rang ",Tnx_sorted_subset$Rank_Tnx[1]," der höchsten Temperaturen in einem ",month[mon]," seit Messbeginn ",Txx_sorted_subset$firstmeas_Txx[1],".")}``r if (numrec_Tnx %in% 2:6) {paste0("An folgenden Messstandorten wurden Tagesminima gemessen, die zu den höchsten in einem ",month[mon]," an diesen Standorten gehören: ")}``r if (numrec_Tnx>6) {paste0("Es wurden in diesem ",month[mon]," an ",numrec_Tnx," Stationen mit Daten ab 1959 oder früher neue Höchstwerte der Tagesminimumtemperatur verzeichnet. Beispiele sind in der nachfolgenden Tabelle aufgelistet:")}`

```{r echo=FALSE, results='asis'}
if (numrec_Tnx > 2) {
  caption <- paste0("Höchste gemessene Tagesminimumtemperatur im ",month[mon]," ",ycurr," an Messstandorten mit Daten ab 1959 oder früher. Gezeigt ist die höchste Tagesminimumtemperatur, das Datum der Messung, deren Rang und das Jahr des Messbeginns.")
  knitr::kable(Tnx_sorted_subset_pretty,caption=caption)
}
```

HIER BRAUCHT ES NOCH HINWEISE ZU MÖGLICHEN NEUEN TIEFSTWERTEN.

#### Temperaturindikatoren

HIER KOMMEN NOCH INFOS ZU TEMPERATURINDIKATOREN (am besten saisonal verschieden)
