

```{r setup, include=FALSE}
knitr::opts_chunk$set(echo = FALSE)
```

### Niederschlag

``` {r echo=FALSE, results = "hide"}
minval <- min(regdiff$allvalues_R)
maxval <- max(regdiff$allvalues_R)
```

`r if (all(regdiff$allvalues_R > 105)) {paste0("Die monatliche Niederschlagssumme im ",month[mon]," ",bulletin$year," war schweizweit über der Norm 1991-2020.")}``r if (all(regdiff$allvalues_R < 95)) {paste0("Die Niederschlagsmengen im ",month[mon]," ",bulletin$year," lagen schweizweit unter der Norm 1991-2020.")}``r if (all(regdiff$allvalues_R <= 105) & all(regdiff$allvalues_R >= 95)) {paste0("Die Monatsniederschläge im ",month[mon]," ",bulletin$year," waren im ganzen Land im Bereich der Norm 1991-2020.")}``r if (regdiff$anteil_ueber_R > 0.7 & regdiff$anteil_ueber_R < 1) {paste0("Die monatliche Niederschlagssumme im ",month[mon]," ",bulletin$year," war verbreitet über der Norm 1991-2020.")}``r if (regdiff$anteil_unter_R > 0.7 & regdiff$anteil_unter_R < 1) {paste0("Die Niederschlagssumme im ",month[mon]," ",bulletin$year," lag verbreitet unter der Norm 1991-2020.")}``r if (regdiff$anteil_bereich_R > 0.7 & regdiff$anteil_bereich_R < 1) {paste0("Die Monatsniederschläge im ",month[mon]," ",bulletin$year," waren verbreitet im Bereich der Norm 1991-2020.")}` An den Messstandorten von MeteoSchweiz wurden Niederschlagsmengen zwischen `r minval` und `r maxval`&nbsp;% der Norm registriert, wobei ein Grossteil der Stationen `r regdiff$quantiles_R[1]` bis `r regdiff$quantiles_R[2]`&nbsp;% der Norm aufwies.
