

```{r setup, include=FALSE}
knitr::opts_chunk$set(echo = FALSE)
```

#### Entwicklung seit Messbeginn 1864

```{r echo=FALSE, results="hide"}
numb_similar_years_eq1 <- length(swissmean$ind_simyears) == 1
numb_similar_years_gt1 <- length(swissmean$ind_simyears) > 1
if (length(swissmean$ind_simyears) >= 1) {
  similar_years <- collapse_sentence(swissmean$all_years[swissmean$ind_simyears], "de")  
}
not_new_record <- swissmean$curr_rank != 1
```

Die landesweite Monatsmitteltemperatur im `r month_str(bulletin$month)` `r bulletin$year` belegte `r ifelse(bulletin$provisional, "bis kurz vor Monatsende ", "")`den `r swissmean$curr_rank`. Rang seit Messbeginn `r swissmean$meas_start`. `r ifelse(numb_similar_years_eq1, glue::glue("Der {month_str(bulletin$month)} {similar_years} zeigte eine ähnliche Temperaturabweichung zur Referenz."), ""); ifelse(numb_similar_years_gt1, glue::glue("Ähnliche Temperaturabweichungen für den Monat {month_str(bulletin$month)} wurden in den Jahren {similar_years} registriert. "), "")``r ifelse(bulletin$provisional & swissmean$rank_diff_neq_0, glue::glue("Gemäss der Prognose bis zum Monatsende kann zur Zeit noch ein Rang zwischen {swissmean$rank_uncertainty[1]} und {swissmean$rank_uncertainty[2]} resultieren. "), "")` Der bisher wärmste `r month_str(bulletin$month)` `r ifelse(not_new_record, "stammt", "stammte")` aus dem Jahr `r swissmean$year_form_rec`. Der damalige `r month_str(bulletin$month)` erreichte eine Monatsmitteltemperatur von `r swissmean$val_form_rec`&nbsp;°C, bei einer Abweichung von `r swissmean$dev_form_rec`&nbsp;°C zur Referenzperiode 1991-2020.

