

```{r setup, include=FALSE}
knitr::opts_chunk$set(echo = FALSE)
```

### Niederschlag

``` {r echo=FALSE, results = "hide"}
minval <- min(regdiff$allvalues_P)
maxval <- max(regdiff$allvalues_P)

all_prec_devs_above_norm <- all(regdiff$allvalues_P > 105)
all_prec_devs_below_norm <- all(regdiff$allvalues_P < 95)
all_prec_devs_normal <- all(regdiff$allvalues_P <= 105) & all(regdiff$allvalues_P >= 95)
most_prec_devs_above_norm <- regdiff$anteil_ueber_P > 0.7 & regdiff$anteil_ueber_P < 1
most_prec_devs_below_norm <- regdiff$anteil_unter_P > 0.7 & regdiff$anteil_unter_P < 1
most_prec_devs_normal <- regdiff$anteil_bereich_P > 0.7 & regdiff$anteil_bereich_P < 1

number_regions_prec_high_eq1 <- length(regdiff$numb_stats_high_P)==1
number_regions_prec_low_eq1 <- length(regdiff$numb_stats_low_P)==1
```

<!-- Hier noch Infos zu absoluten Niederschlagsmengen und deren Verteilung im Raum -->

`r ifelse(all_prec_devs_above_norm, glue::glue("Die monatliche Niederschlagssumme im {bulletin$month_str} {bulletin$year} liegt schweizweit über der Referenzperiode 1991-2020."), "")``r ifelse(all_prec_devs_below_norm, glue::glue("Die monatliche Niederschlagssumme im {bulletin$month_str} {bulletin$year} liegt schweizweit unter der Referenzperiode 1991-2020."), "")``r ifelse(all_prec_devs_normal, glue::glue("Die monatliche Niederschlagssumme im {bulletin$month_str} {bulletin$year} liegt schweizweit im Bereich der Referenzperiode 1991-2020."), "")``r ifelse(most_prec_devs_above_norm, glue::glue("Die monatliche Niederschlagssumme im {bulletin$month_str} {bulletin$year} liegt verbreitet über der Referenzperiode 1991-2020."), "")``r ifelse(most_prec_devs_below_norm, glue::glue("Die monatliche Niederschlagssumme im {bulletin$month_str} {bulletin$year} liegt verbreitet unter der Referenzperiode 1991-2020."), "")``r ifelse(most_prec_devs_normal, glue::glue("Die monatliche Niederschlagssumme im {bulletin$month_str} {bulletin$year} liegt verbreitet im Bereich der Referenzperiode 1991-2020."), "")` An den Messstandorten von MeteoSchweiz werden Verhältnisse der monatlichen Niederschlagssumme zur Referenz zwischen `r minval` und `r maxval`&nbsp;% registriert, wobei ein Grossteil der Stationen ein Verhältnis von `r regdiff$quantiles_P[1]` bis `r regdiff$quantiles_P[2]`&nbsp;% aufweist. `r ifelse(bulletin$provisional, glue::glue("Diese Angaben entsprechen lokalen Summen über die bisherigen Tage im {bulletin$month_str} und können sich bis zum Monatsende noch ändern."), "")`

Die grössten Niederschlagsmengen im Vergleich zur Referenzperiode 1991-2020 `r if (number_regions_prec_high_eq1) {"verzeichnet die Region"} else {"verzeichnen die Regionen"}` `r regdiff$regshigh_P`. Beispiele für Messstandorte mit vergleichweise grossen Niederschlagssummen sind `r regdiff$selhigh_stats_P` (siehe Tabelle 2). Die geringsten Niederschlagsmengen `r if (number_regions_prec_low_eq1) {"stammen aus der Region"} else {"stammen aus den Regionen"}` `r regdiff$regslow_P` (z.B. die Stationen `r regdiff$sellow_stats_P`).

Abbildung 3 zeigt die monatliche Niederschlagssumme und die Abweichung zum Mittel über die Referenzperiode 1991-2020 für den `r bulletin$month_str` `r bulletin$year`.

