

```{r setup, include=FALSE}
knitr::opts_chunk$set(echo = FALSE)
```

### Précipitations

``` {r echo=FALSE, results = "hide"}
minval <- min(regdiff$allvalues_P)
maxval <- max(regdiff$allvalues_P)

all_prec_devs_above_norm <- all(regdiff$allvalues_P > 105)
all_prec_devs_below_norm <- all(regdiff$allvalues_P < 95)
all_prec_devs_normal <- all(regdiff$allvalues_P <= 105) & all(regdiff$allvalues_P >= 95)
most_prec_devs_above_norm <- regdiff$anteil_ueber_P > 0.7 & regdiff$anteil_ueber_P < 1
most_prec_devs_below_norm <- regdiff$anteil_unter_P > 0.7 & regdiff$anteil_unter_P < 1
most_prec_devs_normal <- regdiff$anteil_bereich_P > 0.7 & regdiff$anteil_bereich_P < 1

number_regions_prec_high_eq1 <- length(regdiff$numb_stats_high_P)==1
number_regions_prec_low_eq1 <- length(regdiff$numb_stats_low_P)==1
```

<!-- Hier noch Infos zu absoluten Niederschlagsmengen und deren Verteilung im Raum -->

`r ifelse(all_prec_devs_above_norm, glue::glue("Le cumul mensuel des précipitations en {tolower(month_str(bulletin$month))} {bulletin$year} a été supérieur à la période de référence 1991-2020 dans toute la Suisse."), "")``r ifelse(all_prec_devs_below_norm, glue::glue("Le cumul mensuel des précipitations en {tolower(month_str(bulletin$month))} {bulletin$year} a été inférieur à la période de référence 1991-2020 dans toute la Suisse."), "")``r ifelse(all_prec_devs_normal, glue::glue("Le cumul mensuel des précipitations en {tolower(month_str(bulletin$month))} {bulletin$year} a été dans la moyenne de la période de référence 1991-2020 dans toute la Suisse."), "")``r ifelse(most_prec_devs_above_norm, glue::glue("Le cumul mensuel des précipitations en {tolower(month_str(bulletin$month))} {bulletin$year} a souvent été supérieur à la période de référence 1991-2020."), "")``r ifelse(most_prec_devs_below_norm, glue::glue("Le cumul mensuel des précipitations en {tolower(month_str(bulletin$month))} {bulletin$year} a souvent été inférieur à la période de référence 1991-2020."), "")``r ifelse(most_prec_devs_normal, glue::glue("Le cumul mensuel des précipitations en {tolower(month_str(bulletin$month))} {bulletin$year} a souvent été dans la moyenne de la période de référence 1991-2020."), "")` Sur les sites de mesure de MétéoSuisse, l'écart à la référence des précipitations mensuelles a varié entre `r minval`&nbsp;% et `r maxval`&nbsp;%, la plupart des stations présentant un écart de `r regdiff$quantiles_P[1]`&nbsp;% à `r regdiff$quantiles_P[2]`&nbsp;%. `r ifelse(bulletin$provisional, glue::glue("Ces données correspondent aux valeurs locales jusqu'à présent en {tolower(month_str(bulletin$month))} et peuvent encore changer d'ici la fin du mois."), "")`

Les plus grandes quantités de précipitations par rapport à la période de référence 1991-2020 ont été enregistrées dans `r if (number_regions_prec_high_eq1) {"la région"} else {"les régions"}` `r regdiff$regshigh_P`. Par exemple, les stations `r regdiff$selhigh_stats_P` sont celles qui ont connu des précipitations relativement importantes (voir Tableau 2). Les précipitations les plus faibles ont été enregistrées dans `r if (number_regions_prec_low_eq1) {"la région"} else {"les régions"}` `r regdiff$regslow_P` (par exemple les stations `r regdiff$sellow_stats_P`).

La Figure 3 montre le cumul mensuel des précipitations et l'écart par rapport à la moyenne de la période de référence 1991-2020 pour `r tolower(month_str(bulletin$month))` `r bulletin$year`.

