

```{r setup, include=FALSE}
knitr::opts_chunk$set(echo = FALSE)
```

### Niederschlag

``` {r echo=FALSE, results = "hide"}
minval <- min(regdiff$allvalues_P)
maxval <- max(regdiff$allvalues_P)
```

<!-- Hier noch Infos zu absoluten Niederschlagsmengen und deren Verteilung im Raum; Diesen Teil umprogrammieren, mit glue, analog Temperatur; überall Gegenwartsform verwenden; provisional/definitiv unterscheiden -->

`r if (all(regdiff$allvalues_P > 105)) {paste0("Die monatliche Niederschlagssumme im ",bulletin$month_str," ",bulletin$year," war schweizweit über der Norm 1991-2020.")}``r if (all(regdiff$allvalues_P < 95)) {paste0("Die Niederschlagsmengen im ",bulletin$month_str," ",bulletin$year," lagen schweizweit unter der Norm 1991-2020.")}``r if (all(regdiff$allvalues_P <= 105) & all(regdiff$allvalues_P >= 95)) {paste0("Die Monatsniederschläge im ",bulletin$month_str," ",bulletin$year," waren im ganzen Land im Bereich der Norm 1991-2020.")}``r if (regdiff$anteil_ueber_P > 0.7 & regdiff$anteil_ueber_P < 1) {paste0("Die monatliche Niederschlagssumme im ",bulletin$month_str," ",bulletin$year," war verbreitet über der Norm 1991-2020.")}``r if (regdiff$anteil_unter_P > 0.7 & regdiff$anteil_unter_P < 1) {paste0("Die Niederschlagssumme im ",bulletin$month_str," ",bulletin$year," lag verbreitet unter der Norm 1991-2020.")}``r if (regdiff$anteil_bereich_P > 0.7 & regdiff$anteil_bereich_P < 1) {paste0("Die Monatsniederschläge im ",bulletin$month_str," ",bulletin$year," waren verbreitet im Bereich der Norm 1991-2020.")}` An Messstandorten von MeteoSchweiz wurden Niederschlagsmengen zwischen `r minval` und `r maxval`&nbsp;% der Norm registriert, wobei ein Grossteil der Stationen im Bereich von `r regdiff$quantiles_P[1]` bis `r regdiff$quantiles_P[2]`&nbsp;% des Normniederschlags lag.

Die grössten Niederschlagsmengen im Vergleich zur Norm 1991-2020 `r if (length(regdiff$numb_stats_high_P)==1) {"verzeichnet die Region"} else {"verzeichnen die Regionen"}` `r regdiff$regshigh_P`. Beispiele für Messstandorte mit vergleichweise grossen Niederschlagssummen sind `r regdiff$selhigh_stats_P` (siehe Tabelle 2). Die geringsten Niederschlagsmengen im Vergleich zur Norm `r if (length(regdiff$numb_stats_low_P)==1) {"stammen aus der Region"} else {"stammen aus den Regionen"}` `r regdiff$regslow_P` (z.B. die Stationen `r regdiff$sellow_stats_P`).

Abbildung 3 zeigt die monatliche Niederschlagssumme und die Abweichung zum Mittel über die Referenzperiode 1991-2020 für den `r bulletin$month_str` `r bulletin$year`.

