

```{r setup, include=FALSE}
knitr::opts_chunk$set(echo = FALSE)
```

``` {r echo=FALSE, results = "hide"}
number_regions_temp_high_eq1 <- length(regdiff$numb_stats_high)==1
number_regions_temp_low_eq1 <- length(regdiff$numb_stats_low)==1

higher_values_at_high_altitude <- regdiff$diff_highlow >= 0.5
higher_values_at_low_altitude <- regdiff$diff_highlow <= -0.5

high_dev_gt0 <- max(regdiff$selhigh_abw) > 0
low_dev_gt0 <- min(regdiff$sellow_abw) > 0
```

Le deviazioni `r ifelse(high_dev_gt0, "positive più elevate", "negative più piccole")` rispetto al periodo di riferimento 1991-2020 sono state registrate `r if (number_regions_temp_high_eq1) {"nella regione"} else {"nelle regioni"}` `r translate_regions(regdiff$regshigh, "it")`. Esempi di stazioni di misura sono `r translate_stations(regdiff$selhigh_stats, "it", use_art=FALSE)` (vedi tabella 1). Le deviazioni `r ifelse(low_dev_gt0, "positive più piccole", "negative più grandi")` sono state misurate `r if (number_regions_temp_low_eq1) {"nella regione"} else {"nelle regioni"}` `r translate_regions(regdiff$regslow, "it")` (p. es. dalle stazioni `r translate_stations(regdiff$sellow_stats, "it", use_art=FALSE)`). `r if (higher_values_at_high_altitude) {"Nelle zone più elevate, le anomalie rispetto al periodo di riferimento sono state maggiori rispetto alle regioni più basse della Svizzera."} else if (higher_values_at_low_altitude) {"Alle quote più basse, le anomalie rispetto al periodo di riferimento sono state maggiori rispetto alle regioni più elevate della Svizzera."}`

La tabella seguente mostra i valori medi mensili della temperatura in stazioni selezionate.
