

```{r setup, include=FALSE}
knitr::opts_chunk$set(echo = FALSE)
```

## Monatsbilanz
### Temperatur
#### Landesweite Mitteltemperatur

Die landesweit gemittelte Monatstemperatur im `r month[mon]` `r bulletin$year` beträgt `r swissmean$curr_temp`&nbsp;°C. Dies entspricht einer Abweichung zur Normperiode 1991-2020 von `r swissmean$curr_temp_dev`&nbsp;°C. Damit belegt der `r month[mon]` `r bulletin$year` im Schweizer Durchschnitt den `r swissmean$curr_rank`. Rang seit Messbeginn `r swissmean$meas_start`. `r if (length(swissmean$ind_simyears)==1) {paste0("Der ",month[mon]," ",swissmean$all_years[swissmean$ind_simyears]," zeigte eine ähnliche Temperaturabweichung zur Norm.")}``r if (length(swissmean$ind_simyears)>1) {paste0("Ähnliche Temperaturabweichungen für den Monat ",month[mon]," wurden in folgenden Jahren registriert: ",paste0(swissmean$all_years[swissmean$ind_simyears],collapse=", "),".")}`

Der bisher wärmste `r month[mon]` `r if(swissmean$curr_rank != 1) {"stammt"} else {"stammte"}` aus dem Jahr `r swissmean$year_form_rec`. Der damalige `r month[mon]` erreichte eine Monatsmitteltemperatur von `r swissmean$val_form_rec`&nbsp;°C, bei einer Abweichung von `r swissmean$dev_form_rec`&nbsp;°C zur Norm 1991-2020.

#### Regionale Unterschiede

``` {r echo=FALSE, results = "hide"}
minval <- min(regdiff$allvalues)
if (minval > 0) minval <- paste0("+", minval)
maxval <- max(regdiff$allvalues)
if (maxval > 0) maxval <- paste0("+", maxval)
```

`r if (all(regdiff$allvalues) > 0.5) {paste0("Die Temperatur im ",month[mon]," ",bulletin$year," lag schweizweit über der Norm 1991-2020.")}``r if (all(regdiff$allvalues) < -0.5) {paste0("Die Temperatur im ",month[mon]," ",bulletin$year," lag schweizweit unter der Norm 1991-2020.")}``r if (all(regdiff$allvalues) <= 0.5 & all(regdiff$allvalues)>= -0.5) {paste0("Die Temperatur im ",month[mon]," ",bulletin$year," lag schweizweit im Bereich der Norm 1991-2020.")}``r if (regdiff$anteil_ueber > 0.7 & regdiff$anteil_ueber < 1) {paste0("Die Temperatur im ",month[mon]," ",bulletin$year," lag verbreitet über der Norm 1991-2020.")}``r if (regdiff$anteil_unter > 0.7 & regdiff$anteil_unter < 1) {paste0("Die Temperatur im ",month[mon]," ",bulletin$year," lag verbreitet unter der Norm 1991-2020.")}``r if (regdiff$anteil_bereich > 0.7 & regdiff$anteil_bereich < 1) {paste0("Die Temperatur im ",month[mon]," ",bulletin$year," lag verbreitet im Bereich der Norm 1991-2020.")}` An den Messstandorten von MeteoSchweiz wurden Abweichungen zur Norm zwischen `r minval` und `r maxval`&nbsp;°C registriert, wobei ein Grossteil der Stationen eine Abweichung von `r regdiff$quantiles[1]` bis `r regdiff$quantiles[2]`&nbsp;°C aufwies.

Die stärksten Abweichungen zur Norm 1991-2020 `r if (length(regdiff$numb_stats_high)==1) {"verzeichnet die Region"} else {"verzeichnen die Regionen"}` `r regdiff$regshigh`. Beispiele für Messstandorte mit grossen Abweichungen sind `r regdiff$selhigh_stats` (siehe Tabelle 1). Die geringsten Abweichungen `r if (length(regdiff$numb_stats_low)==1) {"stammen aus der Region"} else {"stammen aus den Regionen"}` `r regdiff$regslow` (z.B. die Stationen `r regdiff$sellow_stats`). `r if (regdiff$diff_highlow >= 0.5) {"In höheren Lagen waren die Abweichungen zur Norm grösser als in den tiefergelegenen Regionen der Schweiz."} else if (regdiff$diff_highlow <= -0.5) {"In tieferen Lagen waren die Abweichungen zur Norm grösser als in den höhergelegenen Gebieten der Schweiz."}`

`r if(swissmean$curr_rank > 1 & any(regdiff$ranky100==1)) {paste0("Der ",month[mon]," war lokal der wärmste seit Messbeginn vor über 100 Jahren  (am Messstandort ",collapse_sentence(mchdwh::station_info(nat_abbr=regdiff$climtab_vals$Station[regdiff$rank1_longseries])$station_name),").")}``r if (any(regdiff$ranky100 %in% 2:3) & !any(regdiff$ranky100 %in% 1)) {if (length(which(regdiff$ranky100 %in% 2:3))>5) {paste0("An insgesamt ",length(which(regdiff$ranky100 %in% 2:3))," Messstandorten mit über 100-jährigen Messreihen gehörte der ",month[mon]," ",bulletin$year," zu den drei wärmsten seit Messbeginn.")} else {paste0("Lokal wurde einer der drei wärmsten ",month[mon],"monate verzeichnet (",collapse_sentence(mchdwh::station_info(nat_abbr=regdiff$climtab_vals$Station[which(regdiff$climtab_vals$Rank_T %in% 2:3)])$station_name),").")} }``r if (any(regdiff$ranky100 %in% 4:5) & !any(regdiff$ranky100 %in% 1:3)) {if (length(which(regdiff$ranky100 %in% 4:5))>5) {paste0("An ",length(which(regdiff$ranky100 %in% 4:5))," Messstationen mit über 100-jährigen Messreihen gehörte der ",month[mon]," ",bulletin$year," zu den fünf wärmsten seit Messbeginn.")} else {paste0("Lokal wurde einer der fünf wärmsten ",month[mon],"monate verzeichnet (",collapse_sentence(mchdwh::station_info(nat_abbr=regdiff$climtab_vals$Station[which(regdiff$climtab_vals$Rank_T %in% 4:5)])$station_name),").")} }`

Abbildung 1 zeigt die Monatsmitteltemperatur (links) und die Abweichung zum Mittel über die Normperiode 1991-2020 (rechts) in °C für den `r month[mon]` `r bulletin$year`. Die Werte entsprechen dem jeweiligen Mittel über den Zeitraum vom 1. bis `r get_final_date(bulletin$year,bulletin$month)`. Monatsmitteltemperaturen über 0&nbsp;°C sind rot eingefärbt, Werte unter 0&nbsp;°C sind blau (linke Grafik). Lagen die Temperaturen über der Norm, sind die entsprechenden Bereiche in Abbildung 1 (rechts) rot eingefärbt, blaue Gebiete weisen Temperaturen unter dem langjährigen Mittel auf.

```{r echo=FALSE, results='asis'}
caption <- paste0("Monatsmitteltemperatur für den Monat ",month[mon]," an ausgewählten Stationen im Messnetz von MeteoSchweiz. Es ist das aktuelle Monatsmittel, der Normwert (1991-2020), die Abweichung zur Norm, der Rang und das Jahr des Messbeginns angegeben.")
knitr::kable(regdiff$subset_climtab,caption=caption, align = c("l","c","c","c","c","c","c"))
```