

```{r setup, include=FALSE}
knitr::opts_chunk$set(echo = FALSE)
```

``` {r temp, echo=FALSE, results = "hide"}
moment01 <- ifelse(bulletin$provisional, "kurz vor Monatsende ", "")
abw_lwt <- format(abs(as.numeric(swissmean$curr_temp_dev)),nsmall=1)

sm_gt0 <- as.numeric(swissmean$curr_temp_dev) > 0
sm_eq0 <- as.numeric(swissmean$curr_temp_dev) == 0
sm_lt0 <- as.numeric(swissmean$curr_temp_dev) < 0
```


`r ifelse(sm_gt0, glue::glue("Die Schweizer Mitteltemperatur im {month_str(bulletin$month)} {bulletin$year} lag {abw_lwt} °C über der Referenzperiode 1991-2020 und belegte damit {moment01}den {swissmean$curr_rank}. Rang seit Messbeginn 1864."), "")``r ifelse(sm_lt0, glue::glue("Die Schweizer Mitteltemperatur im {month_str(bulletin$month)} {bulletin$year} lag {abw_lwt} °C unter der Referenzperiode 1991-2020 und belegte damit {moment01}den {swissmean$curr_rank}. Rang seit Messbeginn 1864."), "")``r ifelse(sm_eq0, glue::glue("Die Schweizer Mitteltemperatur im {month_str(bulletin$month)} {bulletin$year} betrug {moment01}{swissmean$curr_temp} °C, was genau dem Referenzwert der Periode 1991-2020 und dem {swissmean$curr_rank}. Rang entspricht."), "")`

``` {r precip, echo=FALSE, results = "hide"}
all_prec_devs_above_norm <- all(regdiff$allvalues_P > 105)
all_prec_devs_below_norm <- all(regdiff$allvalues_P < 95)
all_prec_devs_normal <- all(regdiff$allvalues_P <= 105) & all(regdiff$allvalues_P >= 95)
most_prec_devs_above_norm <- regdiff$anteil_ueber_P > 0.7 & regdiff$anteil_ueber_P < 1
most_prec_devs_below_norm <- regdiff$anteil_unter_P > 0.7 & regdiff$anteil_unter_P < 1
most_prec_devs_normal <- regdiff$anteil_bereich_P > 0.7 & regdiff$anteil_bereich_P < 1

qr_low <- round(quantile(regdiff$allvalues_P,probs=0.2)/10, digits=0)*10
qr_high <- round(quantile(regdiff$allvalues_P,probs=0.8)/10, digits=0)*10

moment01 <- ifelse(bulletin$provisional, "bis zum gestrigen Tag ", "") 
moment02 <- ifelse(bulletin$provisional, "bis kurz vor Schluss ", "")
```

`r ifelse(all_prec_devs_above_norm, glue::glue("Die monatlichen Niederschlagsmengen im {month_str(bulletin$month)} {bulletin$year} waren schweizweit überdurchschnittlich."), "")``r ifelse(all_prec_devs_below_norm, glue::glue("Der {month_str(bulletin$month)} {bulletin$year} brachte {moment01}schweizweit unterdurchschnittliche Niederschlagsmengen."), "")``r ifelse(all_prec_devs_normal, glue::glue("Die monatliche Niederschlagssumme im {month_str(bulletin$month)} {bulletin$year} lag {moment01}schweizweit im Bereich des Mittels über Referenzperiode 1991-2020."), "")``r ifelse(most_prec_devs_above_norm, glue::glue("Die monatlichen Niederschlagsmengen im {month_str(bulletin$month)} {bulletin$year} waren verbreitet überdurchschnittlich."), "")``r ifelse(most_prec_devs_below_norm, glue::glue("Der {month_str(bulletin$month)} {bulletin$year} brachte {moment01}verbreitet unterdurchschnittliche Niederschlagsmengen."), "")``r ifelse(most_prec_devs_normal, glue::glue("Die monatliche Niederschlagssumme im {month_str(bulletin$month)} {bulletin$year} lag {moment01}verbreitet im Bereich des Mittels über Referenzperiode 1991-2020."), "")` `r ifelse(qr_low <= 50, glue::glue("Regional wurden weniger als {qr_low} % eines durchschnittlichen {month_str(bulletin$month)}niederschlags verzeichnet."), "")``r ifelse(qr_high >= 150, glue::glue("Gebietsweise betrug die gefallene Niederschlagssumme mehr als {qr_high} % der Referenzperiode."), "")`

``` {r sun, echo=FALSE, results = "hide"}
all_sun_devs_above_norm <- all(regdiff$allvalues_S > 105)
all_sun_devs_below_norm <- all(regdiff$allvalues_S < 95)
all_sun_devs_normal <- all(regdiff$allvalues_S <= 105) & all(regdiff$allvalues_S >= 95)
most_sun_devs_above_norm <- regdiff$anteil_ueber_S > 0.7 & regdiff$anteil_ueber_S < 1
most_sun_devs_below_norm <- regdiff$anteil_unter_S > 0.7 & regdiff$anteil_unter_S < 1
most_sun_devs_normal <- regdiff$anteil_bereich_S > 0.7 & regdiff$anteil_bereich_S < 1

qr_low <- round(quantile(regdiff$allvalues_S,probs=0.2)/10, digits=0)*10
qr_high <- round(quantile(regdiff$allvalues_S,probs=0.8)/10, digits=0)*10

moment01 <- ifelse(bulletin$provisional, "bis gestern ", "") 
moment02 <- ifelse(bulletin$provisional, "bis kurz vor Monatsende ", "")
```


`r ifelse(all_sun_devs_above_norm, glue::glue("Die Sonnenscheindauer im {month_str(bulletin$month)} {bulletin$year} war im ganzen Land überdurchschnittlich."), "")``r ifelse(all_sun_devs_below_norm, glue::glue("Der {month_str(bulletin$month)} {bulletin$year} brachte schweizweit weniger Sonnenschein als in der Referenzperiode 1991-2020."), "")``r ifelse(all_sun_devs_normal, glue::glue("Die monatliche Sonnenscheindauer im {month_str(bulletin$month)} {bulletin$year} lag im ganzen Land im Bereich der Referenzperiode 1991-2020."), "")``r ifelse(most_sun_devs_above_norm, glue::glue("Die monatliche Sonnenscheindauer im {month_str(bulletin$month)} {bulletin$year} war verbreitet über dem vieljährigen Durchschnitt."), "")``r ifelse(most_sun_devs_below_norm, glue::glue("Der {month_str(bulletin$month)} {bulletin$year} brachte verbreitet unterdurchschnittliche Besonnung."), "")``r ifelse(most_sun_devs_normal, glue::glue("Die monatliche Sonnenscheindauer im {month_str(bulletin$month)} {bulletin$year} lag verbreitet im Bereich des Mittels über Referenzperiode 1991-2020."), "")` `r ifelse(qr_low <= 50, glue::glue("Regional wurden im {month_str(bulletin$month)} weniger als {qr_low} % der durchschnittlichen Sonnenstunden gemessen."), "")``r ifelse(qr_high >= 130, glue::glue("Mancherorts gab es mehr als {qr_high} % der Sonnenscheindauer der Referenzperiode."), "")`
