

```{r setup, include=FALSE}
knitr::opts_chunk$set(echo = FALSE)
```

## Monatsbilanz
### Temperatur
#### Landesweite Mitteltemperatur

```{r echo=FALSE, results="hide"}
numb_similar_years_eq1 <- length(swissmean$ind_simyears) == 1
# If there is one year in the past with similar temperature as the current year
# write sentence01.1
if (numb_similar_years_eq1) {
  similar_year <- swissmean$all_years[swissmean$ind_simyears]
  sentence01.1 <- paste0("Der ",bulletin$month_str," ",similar_year," zeigte eine ähnliche Temperaturabweichung zur Norm.")
}
numb_similar_years_gt1 <- length(swissmean$ind_simyears) > 1
# If there are several years in the past with similar temperature as the current year
# write sentence01.2
if (numb_similar_years_gt1) {
  similar_years <- collapse_sentence(swissmean$all_years[swissmean$ind_simyears])
  sentence01.2 <- paste0("Ähnliche Temperaturabweichungen für den Monat ",bulletin$month_str," wurden in den Jahren ",similar_years," registriert.")
}
not_new_record <- swissmean$curr_rank != 1
```

Die landesweit gemittelte Monatstemperatur im `r bulletin$month_str` `r bulletin$year` beträgt `r swissmean$curr_temp`&nbsp;°C. Dies entspricht einer Abweichung zur Normperiode 1991-2020 von `r swissmean$curr_temp_dev`&nbsp;°C. Damit belegt der `r bulletin$month_str` `r bulletin$year` im Schweizer Durchschnitt den `r swissmean$curr_rank`. Rang seit Messbeginn `r swissmean$meas_start`. `r if (numb_similar_years_eq1) {sentence01.1} else if (numb_similar_years_gt1) {sentence01.2}`

Der bisher wärmste `r bulletin$month_str` `r if (not_new_record) {"stammt"} else {"stammte"}` aus dem Jahr `r swissmean$year_form_rec`. Der damalige `r bulletin$month_str` erreichte eine Monatsmitteltemperatur von `r swissmean$val_form_rec`&nbsp;°C, bei einer Abweichung von `r swissmean$dev_form_rec`&nbsp;°C zur Norm 1991-2020.

#### Regionale Unterschiede

``` {r echo=FALSE, results = "hide"}
minval <- min(regdiff$allvalues)
if (minval > 0) minval <- paste0("+", minval)
maxval <- max(regdiff$allvalues)
if (maxval > 0) maxval <- paste0("+", maxval)

sentence02 <- c(
  paste0("Die Temperatur im ",bulletin$month_str," ",bulletin$year," lag schweizweit über der Norm 1991-2020."),
  paste0("Die Temperatur im ",bulletin$month_str," ",bulletin$year," lag schweizweit unter der Norm 1991-2020."),
  paste0("Die Temperatur im ",bulletin$month_str," ",bulletin$year," lag schweizweit im Bereich der Norm 1991-2020."),
  paste0("Die Temperatur im ",bulletin$month_str," ",bulletin$year," lag verbreitet über der Norm 1991-2020."),
  paste0("Die Temperatur im ",bulletin$month_str," ",bulletin$year," lag verbreitet unter der Norm 1991-2020."),
  paste0("Die Temperatur im ",bulletin$month_str," ",bulletin$year," lag verbreitet im Bereich der Norm 1991-2020.")
)

all_temp_devs_above_norm <- all(regdiff$allvalues > 0.5)
all_temp_devs_below_norm <- all(regdiff$allvalues < -0.5)
all_temp_devs_normal <- all(regdiff$allvalues <= 0.5) & all(regdiff$allvalues >= -0.5)
most_temp_devs_above_norm <- regdiff$anteil_ueber > 0.7 & regdiff$anteil_ueber < 1
most_temp_devs_below_norm <- regdiff$anteil_unter > 0.7 & regdiff$anteil_unter < 1
most_temp_devs_normal <- regdiff$anteil_bereich > 0.7 & regdiff$anteil_bereich < 1
```

`r if (all_temp_devs_above_norm) {sentence02[1]} else if (all_temp_devs_below_norm) {sentence02[2]} else if (all_temp_devs_normal) {sentence02[3]} else if (most_temp_devs_above_norm) {sentence02[4]} else if (most_temp_devs_below_norm) {sentence02[5]} else if (most_temp_devs_normal) {sentence02[6]}` An den Messstandorten von MeteoSchweiz wurden Temperaturabweichungen zur Norm zwischen `r minval` und `r maxval`&nbsp;°C registriert, wobei ein Grossteil der Stationen eine Abweichung von `r regdiff$quantiles[1]` bis `r regdiff$quantiles[2]`&nbsp;°C aufwies.

``` {r echo=FALSE, results = "hide"}
number_regions_temp_high_eq1 <- length(regdiff$numb_stats_high)==1
number_regions_temp_low_eq1 <- length(regdiff$numb_stats_low)==1

higher_values_at_high_altitude <- regdiff$diff_highlow >= 0.5
higher_values_at_low_altitude <- regdiff$diff_highlow <= -0.5
```

Die stärksten Abweichungen zur Norm 1991-2020 `r if (number_regions_temp_high_eq1) {"verzeichnet die Region"} else {"verzeichnen die Regionen"}` `r regdiff$regshigh`. Beispiele für Messstandorte mit grossen Abweichungen sind `r regdiff$selhigh_stats` (siehe Tabelle 1). Die geringsten Abweichungen `r if (number_regions_temp_low_eq1) {"stammen aus der Region"} else {"stammen aus den Regionen"}` `r regdiff$regslow` (z.B. die Stationen `r regdiff$sellow_stats`). `r if (higher_values_at_high_altitude) {"In höheren Lagen waren die Abweichungen zur Norm grösser als in den tiefergelegenen Regionen der Schweiz."} else if (higher_values_at_low_altitude) {"In tieferen Lagen waren die Abweichungen zur Norm grösser als in den höhergelegenen Gebieten der Schweiz."}`

``` {r echo=FALSE, results = "hide"}
stations_temp_rank1 <- swissmean$curr_rank > 1 & any(regdiff$ranky100==1,na.rm=TRUE)
if (stations_temp_rank1) {
  statabbr_rank1 <- regdiff$climtab_vals$Station[regdiff$rank1_longseries]
  statnames_rank1 <- collapse_sentence(mchdwh::station_info(nat_abbr=statabbr_rank1)$station_name)
  sentence03.1 <- paste0("Der ",bulletin$month_str," war lokal der wärmste seit Messbeginn vor über 100 Jahren  (am Messstandort ",statnames_rank1,").")
}

stations_temp_rank23 <- any(regdiff$ranky100 %in% 2:3, na.rm=TRUE) & !any(regdiff$ranky100 %in% 1)
numb_stats_rank23 <- length(which(regdiff$ranky100 %in% 2:3))
numb_stats_rank23_is_gt5 <- length(which(regdiff$ranky100 %in% 2:3)) > 5
if (numb_stats_rank23_is_gt5) {
  sentence03.2 <- paste0("An insgesamt ",numb_stats_rank23," Messstandorten mit über 100-jährigen Messreihen gehörte der ",bulletin$month_str," ",bulletin$year," zu den drei wärmsten seit Messbeginn.")
} else {
  statabbr_temp_rank23 <- regdiff$climtab_vals$Station[which((regdiff$climtab_vals$Rank_T %in% 2:3) & (regdiff$climtab_vals$firstmeas_T < (bulletin$year-100)))]
  statnames_temp_rank23 <- collapse_sentence(mchdwh::station_info(nat_abbr=statabbr_temp_rank23)$station_name)
  sentence03.2 <- paste0("Lokal wurde einer der drei wärmsten ",bulletin$month_str,"monate verzeichnet (",statnames_temp_rank23,").")
}
```

`r if (stations_temp_rank1) {sentence03.1} else if (stations_temp_rank23) {sentence03.2}``r if (any(regdiff$ranky100 %in% 4:5,na.rm=TRUE) & !any(regdiff$ranky100 %in% 1:3)) {if (length(which(regdiff$ranky100 %in% 4:5))>5) {paste0("An ",length(which(regdiff$ranky100 %in% 4:5))," Messstationen mit über 100-jährigen Messreihen gehörte der ",bulletin$month_str," ",bulletin$year," zu den fünf wärmsten seit Messbeginn.")} else {paste0("Lokal wurde einer der fünf wärmsten ",bulletin$month_str,"monate verzeichnet (",collapse_sentence(mchdwh::station_info(nat_abbr=regdiff$climtab_vals$Station[which((regdiff$climtab_vals$Rank_T %in% 4:5) & (regdiff$climtab_vals$firstmeas_T < (bulletin$year-100)))])$station_name),").")} }`

Abbildung 1 zeigt die Monatsmitteltemperatur (links) und die Abweichung zum Mittel über die Normperiode 1991-2020 (rechts) in °C für den `r bulletin$month_str` `r bulletin$year`. Die Werte entsprechen dem jeweiligen Mittel über den Zeitraum vom 1. bis `r get_final_date(bulletin$year,bulletin$month,bulletin$language)`. Monatsmitteltemperaturen über 0&nbsp;°C sind rot eingefärbt, Werte unter 0&nbsp;°C sind blau (linke Grafik). Lagen die Temperaturen über der Norm, sind die entsprechenden Bereiche in Abbildung 1 (rechts) rot eingefärbt, blaue Gebiete weisen Temperaturen unter dem langjährigen Mittel auf.

```{r echo=FALSE, results='asis'}
caption <- paste0("Monatsmitteltemperatur für den Monat ",bulletin$month_str," an ausgewählten Stationen im Messnetz von MeteoSchweiz. Es ist das aktuelle Monatsmittel, der Normwert (1991-2020), die Abweichung zur Norm, der Rang (Rang 1 entspricht dem wärmsten Monat) und das Jahr des Messbeginns angegeben.")
knitr::kable(regdiff$subset_climtab,caption=caption, align = c("l","c","c","c","c","c","c"))
```