

```{r setup, include=FALSE}
knitr::opts_chunk$set(echo = FALSE)
```

## Bilancio del mese
### Temperatura
#### Confronto con il periodo di riferimento 1991-2020

Su scala nazionale, la temperatura media mensile di `r tolower(month_str(bulletin$month))` `r bulletin$year` è stata di `r swissmean$curr_temp`&nbsp;°C, valore che corrisponde a un'anomalia di `r swissmean$curr_temp_dev`&nbsp;°C rispetto al periodo di riferimento 1991-2020. `r ifelse(bulletin$provisional, "Queste informazioni tengono conto delle previsioni fino alla fine del mese. ", "")``r ifelse(bulletin$provisional & swissmean$abs_diff_neq_0, glue::glue("La previsione è soggetta a incertezze. Allo stato attuale alla fine del mese la media su scala nazionale può essere compresa fra {swissmean$abs_uncertainty[1]}\u00A0\u00B0C e {swissmean$abs_uncertainty[2]}\u00A0\u00B0C (anomalie rispetto al periodo di riferimento da {swissmean$dev_uncertainty[1]}\u00A0\u00B0C a {swissmean$dev_uncertainty[2]}\u00A0\u00B0C)."), "")`

``` {r echo=FALSE, results = "hide"}
minval <- sprintf("%+.1f",min(regdiff$allvalues))
maxval <- sprintf("%+.1f",max(regdiff$allvalues))

all_temp_devs_above_norm <- all(regdiff$allvalues > 0.5)
all_temp_devs_below_norm <- all(regdiff$allvalues < -0.5)
all_temp_devs_normal <- all(regdiff$allvalues <= 0.5) & all(regdiff$allvalues >= -0.5)
most_temp_devs_above_norm <- regdiff$anteil_ueber > 0.7 & regdiff$anteil_ueber < 1
most_temp_devs_below_norm <- regdiff$anteil_unter > 0.7 & regdiff$anteil_unter < 1
most_temp_devs_normal <- regdiff$anteil_bereich > 0.7 & regdiff$anteil_bereich < 1
```

`r ifelse(all_temp_devs_above_norm, glue::glue("In tutto il Paese in {tolower(month_str(bulletin$month))} {bulletin$year} la temperatura è risultata superiore alla media del periodo di riferimento 1991-2020."), "")``r ifelse(all_temp_devs_below_norm, glue::glue("In tutto il Paese in {tolower(month_str(bulletin$month))} {bulletin$year} la temperatura è risultata inferiore alla media del periodo di riferimento 1991-2020."), "")``r ifelse(all_temp_devs_normal, glue::glue("In tutto il Paese in {tolower(month_str(bulletin$month))} {bulletin$year} la temperatura è risultata vicina alla media del periodo di riferimento 1991-2020."), "")``r ifelse(most_temp_devs_above_norm, glue::glue("In molte regioni in {tolower(month_str(bulletin$month))} {bulletin$year} la temperatura è risultata superiore alla media del periodo di riferimento 1991-2020."), "")``r ifelse(most_temp_devs_below_norm, glue::glue("In molte regioni in {tolower(month_str(bulletin$month))} {bulletin$year} la temperatura è risultata inferiore alla media del periodo di riferimento 1991-2020."), "")``r ifelse(most_temp_devs_normal, glue::glue("In molte regioni in {tolower(month_str(bulletin$month))} {bulletin$year} la temperatura è risultata vicina alla media del periodo di riferimento 1991-2020."), "")` Nei siti di misurazione di MeteoSvizzera sono state registrate anomalie di temperatura rispetto al periodo di riferimento tra `r minval`&nbsp;°C e `r maxval`&nbsp;°C, con la maggior parte delle stazioni che ha mostrato una deviazione da `r regdiff$quantiles[1]`&nbsp;°C a `r regdiff$quantiles[2]`&nbsp;°C. `r ifelse(bulletin$provisional, glue::glue("Queste informazioni corrispondono ai valori medi locali registrati finora in {tolower(month_str(bulletin$month))} e fino alla fine del mese potrebbero subire lievi modifiche."), "")`

La figura 1 mostra la temperatura media mensile `r ifelse(bulletin$provisional, "provvisoria", "definitiva")` e la deviazione dalla media del periodo di riferimento 1991-2020 per `r tolower(month_str(bulletin$month))` `r bulletin$year`.

