
```{r setup, include=FALSE}
knitr::opts_chunk$set(echo = FALSE)
```

```{r echo=FALSE, results="hide"}
# Determine singular or plural form
station_word <- ifelse(regdiff$low_sun_count_hr == 1, "Messstation", "Messstationen")
```

`r ifelse(regdiff$low_sun_count_hr <= 5, glue::glue("Die monatliche Sonnenscheindauer im {month_str(bulletin$month)} {bulletin$year} erreichte an {regdiff$low_sun_num_word} {station_word} mit Daten seit über {regdiff$low_sun_shortest_period} Jahren den {regdiff$low_sun_highest_rank}. Rang der sonnenärmsten {month_str(bulletin$month)}monate: {regdiff$low_sun_station_record_info}."), glue::glue("Die monatliche Sonnenscheindauer im {month_str(bulletin$month)} {bulletin$year} erreichte an {regdiff$low_sun_num_word} {station_word} mit Daten seit über {regdiff$low_sun_shortest_period} Jahren den {regdiff$low_sun_highest_rank}. Rang der sonnenärmsten {month_str(bulletin$month)}monate."))``r ifelse(bulletin$provisional & regdiff$low_sun_count_hr==1, " Si tratta di un record provvisorio. Il valore misurato, la graduatoria e il numero di stazioni con record possono ancora cambiare fino alla fine del mese.", "")``r ifelse(bulletin$provisional & regdiff$low_sun_count_hr>1, " Questi sono valori record provvisori. I valori misurati, le posizioni in classifica e il numero di stazioni con record possono ancora cambiare fino alla fine del mese.", "")`
