

```{r setup, include=FALSE}
knitr::opts_chunk$set(echo = FALSE)
```

## Bilan mensuel
### Température
#### Comparaison avec la période de référence 1991-2020

La température mensuelle moyenne à l'échelle nationale en `r month_str(bulletin$month)` `r bulletin$year` était de `r swissmean$curr_temp`&nbsp;°C. Cela correspond à un écart par rapport à la période de référence 1991-2020 de `r swissmean$curr_temp_dev`&nbsp;°C. `r ifelse(bulletin$provisional, "Cette estimation prend en compte la prévision jusqu'à la fin du mois. ", "")``r ifelse(bulletin$provisional & swissmean$abs_diff_neq_0, glue::glue("La prévision comporte des incertitudes. La moyenne nationale pourrait, selon l'état actuel, se situer entre {swissmean$abs_uncertainty[1]}\u00A0\u00B0C et {swissmean$abs_uncertainty[2]}\u00A0\u00B0C à la fin du mois (écarts par rapport à la référence de {swissmean$dev_uncertainty[1]}\u00A0\u00B0C à {swissmean$dev_uncertainty[2]}\u00A0\u00B0C)."), "")`

``` {r echo=FALSE, results = "hide"}
minval <- sprintf("%+.1f",min(regdiff$allvalues))
maxval <- sprintf("%+.1f",max(regdiff$allvalues))

all_temp_devs_above_norm <- all(regdiff$allvalues > 0.5)
all_temp_devs_below_norm <- all(regdiff$allvalues < -0.5)
all_temp_devs_normal <- all(regdiff$allvalues <= 0.5) & all(regdiff$allvalues >= -0.5)
most_temp_devs_above_norm <- regdiff$anteil_ueber > 0.7 & regdiff$anteil_ueber < 1
most_temp_devs_below_norm <- regdiff$anteil_unter > 0.7 & regdiff$anteil_unter < 1
most_temp_devs_normal <- regdiff$anteil_bereich > 0.7 & regdiff$anteil_bereich < 1
```

`r ifelse(all_temp_devs_above_norm, glue::glue("La température en {month_str(bulletin$month)} {bulletin$year} était, à l'échelle de la Suisse, au-dessus de la période de référence 1991-2020."), "")``r ifelse(all_temp_devs_below_norm, glue::glue("La température en {month_str(bulletin$month)} {bulletin$year} était, à l'échelle de la Suisse, en dessous de la période de référence 1991-2020."), "")``r ifelse(all_temp_devs_normal, glue::glue("La température en {month_str(bulletin$month)} {bulletin$year} était, à l'échelle de la Suisse, dans la plage de la période de référence 1991-2020."), "")``r ifelse(most_temp_devs_above_norm, glue::glue("La température en {month_str(bulletin$month)} {bulletin$year} était largement au-dessus de la période de référence 1991-2020."), "")``r ifelse(most_temp_devs_below_norm, glue::glue("La température en {month_str(bulletin$month)} {bulletin$year} était largement en dessous de la période de référence 1991-2020."), "")``r ifelse(most_temp_devs_normal, glue::glue("La température en {month_str(bulletin$month)} {bulletin$year} était largement dans la plage de la période de référence 1991-2020."), "")` Aux stations de mesure de MétéoSuisse, des écarts de température par rapport à la référence compris entre `r minval`&nbsp;°C et `r maxval`&nbsp;°C ont été enregistrés, la majorité des stations présentant un écart de `r regdiff$quantiles[1]`&nbsp;°C à `r regdiff$quantiles[2]`&nbsp;°C. `r ifelse(bulletin$provisional, glue::glue("Ces valeurs correspondent aux moyennes locales sur les jours écoulés du mois de {month_str(bulletin$month)} et peuvent encore légèrement évoluer d’ici à la fin du mois."), "")`

La figure 1 montre la température moyenne mensuelle `r ifelse(bulletin$provisional, "provisoire", "définitive")` ainsi que l'écart par rapport à la moyenne de la période de référence 1991-2020 pour `r month_str(bulletin$month)` `r bulletin$year`.

