

```{r setup, include=FALSE}
knitr::opts_chunk$set(echo = FALSE)
```

### Precipitazioni

``` {r echo=FALSE, results = "hide"}
minval <- min(regdiff$allvalues_P)
maxval <- max(regdiff$allvalues_P)

all_prec_devs_above_norm <- all(regdiff$allvalues_P > 105)
all_prec_devs_below_norm <- all(regdiff$allvalues_P < 95)
all_prec_devs_normal <- all(regdiff$allvalues_P <= 105) & all(regdiff$allvalues_P >= 95)
most_prec_devs_above_norm <- regdiff$anteil_ueber_P > 0.7 & regdiff$anteil_ueber_P < 1
most_prec_devs_below_norm <- regdiff$anteil_unter_P > 0.7 & regdiff$anteil_unter_P < 1
most_prec_devs_normal <- regdiff$anteil_bereich_P > 0.7 & regdiff$anteil_bereich_P < 1

number_regions_prec_high_eq1 <- length(regdiff$numb_stats_high_P)==1
number_regions_prec_low_eq1 <- length(regdiff$numb_stats_low_P)==1
```

<!-- Hier noch Infos zu absoluten Niederschlagsmengen und deren Verteilung im Raum -->

`r ifelse(all_prec_devs_above_norm, glue::glue("In tutta la Svizzera la somma delle precipitazioni mensili di {tolower(month_str(bulletin$month))} {bulletin$year} risulta superiore alla media del periodo di riferimento 1991-2020."), "")``r ifelse(all_prec_devs_below_norm, glue::glue("In tutta la Svizzera la somma delle precipitazioni mensili di {tolower(month_str(bulletin$month))} {bulletin$year} risulta inferiore alla media del periodo di riferimento 1991-2020."), "")``r ifelse(all_prec_devs_normal, glue::glue("In tutta la Svizzera la somma delle precipitazioni mensili di {tolower(month_str(bulletin$month))} {bulletin$year} risulta vicina alla media del periodo di riferimento 1991-2020."), "")``r ifelse(most_prec_devs_above_norm, glue::glue("In molte regioni la somma delle precipitazioni mensili di {tolower(month_str(bulletin$month))} {bulletin$year} risulta superiore alla media del periodo di riferimento 1991-2020."), "")``r ifelse(most_prec_devs_below_norm, glue::glue("In molte regioni la somma delle precipitazioni mensili di {tolower(month_str(bulletin$month))} {bulletin$year} risulta inferiore alla media del periodo di riferimento 1991-2020."), "")``r ifelse(most_prec_devs_normal, glue::glue("In molte regioni la somma delle precipitazioni mensili di {tolower(month_str(bulletin$month))} {bulletin$year} risulta vicina alla media del periodo di riferimento 1991-2020."), "")` Alle stazioni di misura di MeteoSvizzera la somma mensile delle precipitazioni è risultata compresa fra il `r minval`&nbsp;% e il `r maxval`&nbsp;% della norma, con gran parte delle stazioni che hanno registrato fra il `r regdiff$quantiles_P[1]`&nbsp;% e il `r regdiff$quantiles_P[2]`&nbsp;%. `r ifelse(bulletin$provisional, glue::glue("Queste informazioni corrispondono ai valori locali registrati finora in {tolower(month_str(bulletin$month))} e fino alla fine del mese potrebbero subire lievi modifiche."), "")`

Le maggiori quantità di precipitazioni rispetto al periodo di riferimento 1991-2020 sono state registrate `r translate_regions(regdiff$regshigh_P, "it")`. Esempi di stazioni di misura che hanno registrato simili quantità di precipitazioni sono `r translate_stations(regdiff$selhigh_stats_P, "it", use_art=FALSE)` (vedi tabella 2). I quantitativi di precipitazione più bassei sono stati registrati `r translate_regions(regdiff$regslow_P, "it")` (ad es. le stazioni `r translate_stations(regdiff$sellow_stats_P, "it", use_art=FALSE)`).

La figura 3 mostra il totale delle precipitazioni mensili e la deviazione dalla media del periodo di riferimento 1991-2020 per `r tolower(month_str(bulletin$month))` `r bulletin$year`.

