

```{r setup, include=FALSE}
knitr::opts_chunk$set(echo = FALSE)
```

``` {r temp, echo=FALSE, results = "hide"}
moment01 <- ifelse(bulletin$provisional, "Fino alla giornata di ieri ", "")
abw_lwt <- format(abs(as.numeric(swissmean$curr_temp_dev)),nsmall=1)

sm_gt0 <- as.numeric(swissmean$curr_temp_dev) > 0
sm_eq0 <- as.numeric(swissmean$curr_temp_dev) == 0
sm_lt0 <- as.numeric(swissmean$curr_temp_dev) < 0
L <- ifelse(bulletin$provisional, "l", "L")

rank_it <- ifelse(swissmean$curr_rank == 1, "", paste0(swissmean$curr_rank,"° "))
```


`r ifelse(sm_gt0, glue::glue("{moment01}{L}a temperatura media svizzera di {tolower(month_str(bulletin$month))} {bulletin$year} è stata di {abw_lwt} °C superiore rispetto al periodo di riferimento 1991-2020, {rank_it}valore più elevato dall'inizio delle misure nel 1864."), "")``r ifelse(sm_lt0, glue::glue("{moment01}{L}a temperatura media svizzera di {tolower(month_str(bulletin$month))} {bulletin$year} è stata di {abw_lwt} °C inferiore rispetto al periodo di riferimento 1991-2020, {rank_it}valore più elevato dall'inizio delle misure nel 1864."), "")``r ifelse(sm_eq0, glue::glue("{moment01}{L}a temperatura media svizzera di {tolower(month_str(bulletin$month))} {bulletin$year} è stata di {abw_lwt} °C, in linea con la media del periodo di riferimento 1991-2020, {rank_it}valore più elevato dall'inizio delle misure nel 1864."), "")`

``` {r precip, echo=FALSE, results = "hide"}
all_prec_devs_above_norm <- all(regdiff$allvalues_P > 105)
all_prec_devs_below_norm <- all(regdiff$allvalues_P < 95)
all_prec_devs_normal <- all(regdiff$allvalues_P <= 105) & all(regdiff$allvalues_P >= 95)
most_prec_devs_above_norm <- regdiff$anteil_ueber_P > 0.7 & regdiff$anteil_ueber_P < 1
most_prec_devs_below_norm <- regdiff$anteil_unter_P > 0.7 & regdiff$anteil_unter_P < 1
most_prec_devs_normal <- regdiff$anteil_bereich_P > 0.7 & regdiff$anteil_bereich_P < 1

qr_low <- round(quantile(regdiff$allvalues_P,probs=0.2)/10, digits=0)*10
qr_high <- round(quantile(regdiff$allvalues_P,probs=0.8)/10, digits=0)*10

moment01 <- ifelse(bulletin$provisional, "Fino a ieri ", "") 
moment02 <- ifelse(bulletin$provisional, "fino alla giornata di ieri ", "")
L <- ifelse(bulletin$provisional, "l", "L")
```

`r ifelse(all_prec_devs_above_norm, glue::glue("La somma delle precipitazioni di {tolower(month_str(bulletin$month))} {bulletin$year} risulta superiore alla media in tutta la Svizzera."), "")``r ifelse(all_prec_devs_below_norm, glue::glue("{moment01}{L}a somma delle precipitazioni di {tolower(month_str(bulletin$month))} {bulletin$year} risultava inferiore alla media in tutta la Svizzera."), "")``r ifelse(all_prec_devs_normal, glue::glue("{moment01}{L}a somma delle precipitazioni di {tolower(month_str(bulletin$month))} {bulletin$year} risultava vicina alla media del periodo di riferimento 1991-2020 in tutta la Svizzera."), "")``r ifelse(most_prec_devs_above_norm, glue::glue("La somma delle precipitazioni di {tolower(month_str(bulletin$month))} {bulletin$year} risulta superiore alla media in molte regioni."), "")``r ifelse(most_prec_devs_below_norm, glue::glue("{moment01}{L}a somma delle precipitazioni di {tolower(month_str(bulletin$month))} {bulletin$year} risultava inferiore alla media in molte regioni."), "")``r ifelse(most_prec_devs_normal, glue::glue("{moment01}{L}a somma delle precipitazioni di {tolower(month_str(bulletin$month))} {bulletin$year} risultava vicina alla media del periodo di riferimento 1991-2020 in molte regioni."), "")` `r ifelse(qr_low <= 50, glue::glue("In alcune regioni {moment02}la somma delle precipitazioni mensili è stata meno del {qr_low} % delle precipitazioni medie di {tolower(month_str(bulletin$month))}."), "")``r ifelse(qr_high >= 150, glue::glue("In alcune località {moment02}la somma delle precipitazioni è stata meno del {qr_high} % delle precipitazioni medie mensili di {tolower(month_str(bulletin$month))}."), "")`


``` {r sun, echo=FALSE, results = "hide"}
all_sun_devs_above_norm <- all(regdiff$allvalues_S > 105)
all_sun_devs_below_norm <- all(regdiff$allvalues_S < 95)
all_sun_devs_normal <- all(regdiff$allvalues_S <= 105) & all(regdiff$allvalues_S >= 95)
most_sun_devs_above_norm <- regdiff$anteil_ueber_S > 0.7 & regdiff$anteil_ueber_S < 1
most_sun_devs_below_norm <- regdiff$anteil_unter_S > 0.7 & regdiff$anteil_unter_S < 1
most_sun_devs_normal <- regdiff$anteil_bereich_S > 0.7 & regdiff$anteil_bereich_S < 1

qr_low <- round(quantile(regdiff$allvalues_S,probs=0.2)/10, digits=0)*10
qr_high <- round(quantile(regdiff$allvalues_S,probs=0.8)/10, digits=0)*10

moment01 <- ifelse(bulletin$provisional, "fino alla giornata di ieri ", "") 
moment02 <- ifelse(bulletin$provisional, "fino a ieri ", "")
```


`r ifelse(all_sun_devs_above_norm, glue::glue("La durata del soleggiamento di {tolower(month_str(bulletin$month))} {bulletin$year} è superiore alla media in tutto il Paese."), "")``r ifelse(all_sun_devs_below_norm, glue::glue("In tutta la Svizzera la durata del soleggiamento di {tolower(month_str(bulletin$month))} {bulletin$year} {moment01}era inferiore alla media del periodo di riferimento 1991-2020."), "")``r ifelse(all_sun_devs_normal, glue::glue("In tutta la Svizzera la durata del soleggiamento di {tolower(month_str(bulletin$month))} {bulletin$year} {moment01}era in linea con la media del periodo di riferimento 1991-2020."), "")``r ifelse(most_sun_devs_above_norm, glue::glue("In molte regioni la durata del soleggiamento di {tolower(month_str(bulletin$month))} {bulletin$year} è superiore alla media pluriennale."), "")``r ifelse(most_sun_devs_below_norm, glue::glue("In molte regioni la durata del soleggiamento di {tolower(month_str(bulletin$month))} {bulletin$year} {moment01}era inferiore alla media."), "")``r ifelse(most_sun_devs_normal, glue::glue("In molte regioni la durata del soleggiamento di {tolower(month_str(bulletin$month))} {bulletin$year} {moment01}era in linea con la media del periodo di riferimento 1991-2020."), "")` `r ifelse(qr_low <= 50, glue::glue("In alcune regioni in {tolower(month_str(bulletin$month))} {moment02}il numero di ore di sole era inferiore al {qr_low} % della media."), "")``r ifelse(qr_high >= 130, glue::glue("In alcune località {moment02}c'è stato più del {qr_high} % del soleggiamento medio del periodo di riferimento."), "")`


