

```{r setup, include=FALSE}
knitr::opts_chunk$set(echo = FALSE)
```

#### Évolution depuis le début des mesures en 1864

```{r echo=FALSE, results="hide"}
numb_similar_years_eq1 <- length(swissmean$ind_simyears) == 1
numb_similar_years_gt1 <- length(swissmean$ind_simyears) > 1
if (length(swissmean$ind_simyears) >= 1) {
  similar_years <- collapse_sentence(swissmean$all_years[swissmean$ind_simyears], "fr")  
}
not_new_record <- swissmean$curr_rank != 1
moment01 <- ifelse(bulletin$provisional, "Jusque peu avant la fin du mois, ", "")
L <- ifelse(bulletin$provisional,"l","L")
rank_fr <- ifelse(swissmean$curr_rank == 1, paste0(swissmean$curr_rank,"er"), paste0(swissmean$curr_rank,"e"))

month_art <- add_article(month_str(bulletin$month), lang = "fr", to_lower = TRUE)
```

`r paste0(moment01, L)`a température mensuelle moyenne au niveau national en `r tolower(month_str(bulletin$month))` `r bulletin$year` s'est classée au `r rank_fr` rang depuis le début des mesures en 1864. `r ifelse(numb_similar_years_eq1, glue::glue("{month_str(bulletin$month)} {similar_years} a montré un écart de température similaire à la référence."), ""); ifelse(numb_similar_years_gt1, glue::glue("Des écarts de température similaires ont été enregistrés en {tolower(month_str(bulletin$month))} des années {similar_years}. "), "")``r ifelse(bulletin$provisional & swissmean$rank_diff_neq_0, glue::glue("Selon les prévisions jusqu'à la fin du mois, il est encore possible qu'un rang entre {swissmean$rank_uncertainty[1]} et {swissmean$rank_uncertainty[2]} soit attribué. "), "")` Le précédent mois `r month_art` le plus chaud jusqu'à présent date de l'année `r swissmean$year_form_rec`. Le mois `r month_art` de cette année-là avait atteint une température moyenne mensuelle de `r swissmean$val_form_rec`&nbsp;°C, avec un écart de `r swissmean$dev_form_rec`&nbsp;°C par rapport à la période de référence 1991-2020.

