

```{r setup, include=FALSE}
knitr::opts_chunk$set(echo = FALSE)
```

#### Entwicklung seit Messbeginn 1864

```{r echo=FALSE, results="hide"}
numb_similar_years_eq1 <- length(swissmean$ind_simyears) == 1
numb_similar_years_gt1 <- length(swissmean$ind_simyears) > 1
if (length(swissmean$ind_simyears) >= 1) {
  similar_years <- collapse_sentence(swissmean$all_years[swissmean$ind_simyears])  
}
not_new_record <- swissmean$curr_rank != 1
```

Die landesweite Monatsmitteltemperatur im `r bulletin$month_str` `r bulletin$year` belegt `r ifelse(bulletin$provisional, "aktuell ", "")`den `r swissmean$curr_rank`. Rang seit Messbeginn `r swissmean$meas_start`. `r ifelse(numb_similar_years_eq1, glue::glue("Der {bulletin$month_str} {similar_years} zeigte eine ähnliche Temperaturabweichung zur Referenz."), ""); ifelse(numb_similar_years_gt1, glue::glue("Ähnliche Temperaturabweichungen für den Monat {bulletin$month_str} wurden in den Jahren {similar_years} registriert."), "")` Der bisher wärmste `r bulletin$month_str` `r ifelse(not_new_record, "stammt", "stammte")` aus dem Jahr `r swissmean$year_form_rec`. Der damalige `r bulletin$month_str` erreichte eine Monatsmitteltemperatur von `r swissmean$val_form_rec`&nbsp;°C, bei einer Abweichung von `r swissmean$dev_form_rec`&nbsp;°C zur Referenzperiode 1991-2020.

```{r echo=FALSE, results="hide"}
# Determine singular or plural form
station_word <- ifelse(regdiff$count_hr == 1, "Messstation", "Messstationen")
sw <- ifelse(regdiff$highest_rank == 1, "waren", "sind")
```

<!-- WHAT HAPPENS IN CASE THERE ARE NO RECORDS - dwhget makes an Error - tryCatch - if Error then -->
<!-- AM BESTEN DEN FOLGENDEN ABSCHNITT IN EIN EIGENES RMD AUSLAGERN-->

`r ifelse(regdiff$count_hr <= 5, glue::glue("Die Monatsmitteltemperatur im August 2024 erreicht an {regdiff$count_hr} {station_word} mit Messreihen von über {regdiff$shortest_period} Jahren den {regdiff$highest_rank}. Rang: {regdiff$stations_with_new_temp_recs}. Die bisherigen Monatsrekorde an diesen Messstationen {sw}:  {regdiff$old_station_records}."), glue::glue("Die Monatsmitteltemperatur im August 2024 erreicht an {regdiff$count_hr} {station_word} mit Messreihen von über {regdiff$shortest_period} Jahren den {regdiff$highest_rank}. Rang."))`  


<!--
``` {r echo=FALSE, results = "hide"}
stations_temp_rank1 <- swissmean$curr_rank > 1 & any(regdiff$ranky100==1,na.rm=TRUE)
if (stations_temp_rank1) {
  statabbr_rank1 <- regdiff$climtab_vals$Station[regdiff$rank1_ls]
  statnames_rank1 <- collapse_sentence(mchdwh::station_info(nat_abbr=statabbr_rank1)$station_name)
  sentence03.1 <- paste0("Der ",bulletin$month_str," war in der langen Klimamessreihe am Messstandort ",statnames_rank1," der wärmste seit Messbeginn.")
}

stations_temp_rank23 <- any(regdiff$ranky100 %in% 2:3, na.rm=TRUE) & !any(regdiff$ranky100 %in% 1)
numb_stats_rank23 <- length(which(regdiff$ranky100 %in% 2:3))
numb_stats_rank23_is_gt5 <- length(which(regdiff$ranky100 %in% 2:3)) > 5
if (numb_stats_rank23_is_gt5) {
  sentence03.2 <- paste0("An insgesamt ",numb_stats_rank23," Messstandorten mit über 100-jährigen Messreihen gehörte der ",bulletin$month_str," ",bulletin$year," zu den drei wärmsten seit Messbeginn.")
} else {
  statabbr_temp_rank23 <- regdiff$climtab_vals$Station[which((regdiff$climtab_vals$Rank_T %in% 2:3) & (regdiff$climtab_vals$firstmeas_T < (bulletin$year-100)))]
  statnames_temp_rank23 <- collapse_sentence(mchdwh::station_info(nat_abbr=statabbr_temp_rank23)$station_name)
  sentence03.2 <- paste0("Lokal wurde einer der drei wärmsten ",bulletin$month_str,"monate verzeichnet (",statnames_temp_rank23,").")
}
```

`r if (stations_temp_rank1) {sentence03.1} else if (stations_temp_rank23) {sentence03.2}``r if (any(regdiff$ranky100 %in% 4:5,na.rm=TRUE) & !any(regdiff$ranky100 %in% 1:3)) {if (length(which(regdiff$ranky100 %in% 4:5))>5) {paste0("An ",length(which(regdiff$ranky100 %in% 4:5))," Messstationen mit über 100-jährigen Messreihen gehörte der ",bulletin$month_str," ",bulletin$year," zu den fünf wärmsten seit Messbeginn.")} else {paste0("Lokal wurde einer der fünf wärmsten ",bulletin$month_str,"monate verzeichnet (",collapse_sentence(mchdwh::station_info(nat_abbr=regdiff$climtab_vals$Station[which((regdiff$climtab_vals$Rank_T %in% 4:5) & (regdiff$climtab_vals$firstmeas_T < (bulletin$year-100)))])$station_name),").")} }` -->

Der globale Klimawandel betrifft auch die Schweiz. Die Temperatur steigt seit der vorindustriellen Zeit in allen Jahreszeiten an. `r if (swissmean$signif<=(1-swissmean$loess$p.val)) {paste0("Auch im ",bulletin$month_str," ist der Temperaturanstieg seit der vorindustriellen Referenzperiode 1871-1900 signifikant. Die Monatsmitteltemperatur im ",bulletin$month_str," ist in den letzten gut ",swissmean$y_since_preind," Jahren um ",swissmean$climate_change_signal[2],"&nbsp;°C gestiegen, von ",round(swissmean$loess$val1,1),"&nbsp;°C auf ",round(swissmean$loess$val2,1),"&nbsp;°C im aktuellen Klimamittel (Endpunkt der schwarzen Klima-Trendlinie). Berücksichtigt man die Unsicherheiten der Trendschätzung, ergibt dies für den ",bulletin$month_str," im landesweiten Mittel eine Temperaturzunahme von ",swissmean$climate_change_signal[1]," bis ",swissmean$climate_change_signal[3],"&nbsp;°C von der vorindustriellen Referenzperiode 1871-1900 bis heute.")} else {paste0("Auf monatlichen Zeitskalen ist die Variabilität so stark, dass es trotz des klaren Klimaänderungssignals in den Jahreszeiten sein kann, dass einzelne Monate vorübergehend keinen signifikanten Temperaturunterschied zwischen der heutigen Zeit und der vorindustriellen Referenzperiode aufweisen. So ist es aktuell im ",bulletin$month_str,". Der Monat weist im Jahr ",bulletin$year," eine Spannweite der Temperaturveränderung gegenüber der vorindustriellen Referenzperiode von ",swissmean$climate_change_signal[1]," bis ",swissmean$climate_change_signal[3],"&nbsp;°C auf.")}`

<!-- Hier auch bounds2 noch einbeziehen, was darüber oder darunter liegt, gilt als extrem warm oder kalt für das aktuelle Klima; Auch möglich, wenn ein Monat nicht extrem war: Beispiele von extrem warmen und extrem kalten Jahren für das damalige Klima nennen -->

Der Schwankungsbereich der Monatstemperaturen um die Klima-Trendlinie ist in Abbildung X mit gestrichelten Linien angedeutet. Liegt ein `r bulletin$month_str` ausserhalb dieses Bereichs, gilt er als aussergewöhnlich im Vergleich mit dem aktuellen Klimazustand. Dies ist bei `r bulletin$month_str`temperaturen unterhalb von `r swissmean$loess_bounds1[1]`&nbsp;°C bzw. oberhalb von `r swissmean$loess_bounds1[2]`&nbsp;°C der Fall. 

<!-- Liegt die Temperatur ausserhalb des Bereichs zwischen `r swissmean$loess_bounds2[1]`&nbsp;°C und `r swissmean$loess_bounds2[2]`&nbsp;°C, sprechen wir von einer extremen Abweichung vom aktuellen Klimamittel. In diese Kategorie fallen in der Reihe des Schweizer Temperaturmittels seit 1864 nur einzelne Monate.  -->

Mit der Monatsdurchschnittstemperatur von `r swissmean$curr_temp`&nbsp;°C liegt der `r bulletin$month_str` `r bulletin$year` `r if (swissmean$curr_temp > swissmean$loess_bounds1[2]) {"über dem"}``r if (swissmean$curr_temp<swissmean$loess_bounds1[1]) {"unter dem"}``r if (swissmean$curr_temp <= swissmean$loess_bounds1[2] & swissmean$curr_temp >= swissmean$loess_bounds1[1]) {"im"}` Schwankungsbereich. `r if (swissmean$curr_temp>swissmean$loess_bounds1[2]) {"Der Monat war damit für das aktuelle Klima aussergewöhnlich warm."}``r if (swissmean$curr_temp<swissmean$loess_bounds1[1]) {"Der Monat war damit für das aktuelle Klima aussergewöhnlich kalt."}``r if (swissmean$curr_temp <= swissmean$loess_bounds1[2] & swissmean$curr_temp >= swissmean$loess_bounds1[1]) {"Die Monatstemperatur passt damit zum aktuellen Klimazustand."}``r if (swissmean$curr_temp <= swissmean$loess_bounds1[2] & swissmean$curr_temp >= swissmean$loess_bounds1[1] & swissmean$curr_rank<10) {paste0(" Dies, obschon der Monat mit Rang ",swissmean$curr_rank," zu den wärmsten seit Messbeginn ",swissmean$meas_start," gehört. Dies zeigt eindrücklich, wie stark sich das Klima im ",bulletin$month_str," verändert hat.")}`
