

```{r setup, include=FALSE}
knitr::opts_chunk$set(echo = FALSE)
```

```{r echo=FALSE, results="hide"}
# Determine singular or plural form
station_word <- ifelse(regdiff$low_temp_count_hr == 1, "Messstation", "Messstationen")
num_word <- num_to_word(regdiff$low_temp_count_hr, "de")
```

`r ifelse(regdiff$low_temp_count_hr <= 5, glue::glue("Die Monatsmitteltemperatur im {month_str(bulletin$month)} {bulletin$year} belegte an {num_word} {station_word} mit Daten seit über {regdiff$low_temp_shortest_period} Jahren den {regdiff$low_temp_highest_rank}. Rang der kältesten {month_str(bulletin$month)}monate: {regdiff$low_temp_station_record_info}."), glue::glue("Die Monatsmitteltemperatur im {month_str(bulletin$month)} {bulletin$year} belegte an {num_word} {station_word} mit Daten seit über {regdiff$low_temp_shortest_period} Jahren den {regdiff$low_temp_highest_rank}. Rang der kältesten {month_str(bulletin$month)}monate."))``r ifelse(bulletin$provisional & regdiff$low_temp_count_hr==1, " Das ist ein provisorischer Rekordwert. Es ist möglich, dass sich der Messwert, der Rang und die Anzahl der Stationen mit Rekorden bis nach Ablauf des Monats noch ändert.", "")``r ifelse(bulletin$provisional & regdiff$low_temp_count_hr>1, " Das sind provisorische Rekordwerte. Es ist möglich, dass sich die Messwerte, die Ränge und die Anzahl der Stationen mit Rekorden bis nach Ablauf des Monats noch ändern.", "")`
