

```{r setup, include=FALSE}
knitr::opts_chunk$set(echo = FALSE)
```

```{r echo=FALSE, results="hide"}
formatted_date <- format(Sys.Date(), "%d %B %Y")

current_date <- Sys.Date()
last_day_of_month <- lubridate::ceiling_date(current_date, "month") - lubridate::days(1)

days_to_eom <- as.numeric(difftime(last_day_of_month, current_date, units = "days"))

warning_early <- data.frame(
  text = c("Vorsicht: Publikationsdatum mehr als 5 Tage vor Monatsende! Werte können noch stark ändern.",
           "Attention : Date de publication plus de 5 jours avant la fin du mois ! 
           Les valeurs peuvent encore beaucoup changer.",
           "Attenzione: Data di pubblicazione più di 5 giorni prima della fine del mese! 
           I valori possono ancora variare molto.",
           "Warning: Publication date more than 5 days before the end of the month! Values may still change significantly."),
  row.names = c("de", "fr", "it", "en")
)
nextmon <- tolower(nextmonth_str(bulletin$month))
```

Le bulletin mensuel de MétéoSuisse décrit l'état du climat suisse au cours du mois en cours, le compare à la période de référence actuelle 1991-2020 conformément aux directives de l'Organisation météorologique mondiale (OMM) et le classe dans le contexte historique depuis le début des mesures en 1864.

**La production quotidienne du bulletin commence cinq jours avant la fin du mois.** `r ifelse(bulletin$provisional, "Jusqu'à la fin du mois, les informations contenues dans le bulletin sont basées sur des données provisoires. Les données nationales sur la température et les précipitations tiennent compte des prévisions jusqu'à la fin du mois, avec les incertitudes qui y sont associées. Les informations locales se réfèrent à l'évolution du mois jusqu'à présent.","")` 

`r ifelse(bulletin$provisional, glue::glue("Le bulletin définitif sera disponible ici à partir du 10 {nextmon}."), glue::glue("Ceci est le bulletin définitif pour {tolower(month_str(bulletin$month))} {bulletin$year}."))`

**Date de publication: `r formatted_date``r ifelse(days_to_eom > 5 & bulletin$provisional, paste0("; ", warning_early[bulletin$language,]), "")`**
