

```{r setup, include=FALSE}
knitr::opts_chunk$set(echo = FALSE)
```

```{r echo=FALSE, results="hide"}
formatted_date <- format(Sys.Date(), "%d. %B %Y")

current_date <- Sys.Date()
last_day_of_month <- lubridate::ceiling_date(current_date, "month") - lubridate::days(1)

days_to_eom <- as.numeric(difftime(last_day_of_month, current_date, units = "days"))

warning_early <- data.frame(
  text = c("Vorsicht: Publikationsdatum mehr als 5 Tage vor Monatsende! Werte können noch stark ändern.",
           "Attention : Date de publication plus de 5 jours avant la fin du mois ! 
           Les valeurs peuvent encore beaucoup changer.",
           "Attenzione: Data di pubblicazione più di 5 giorni prima della fine del mese! 
           I valori possono ancora variare molto.",
           "Warning: Publication date more than 5 days before the end of the month! Values may still change significantly."),
  row.names = c("de", "fr", "it", "en")
)

```

Das Monatsbulletin von MeteoSchweiz beschreibt den Zustand des Schweizer Klimas im aktuellen Monat, vergleicht diesen mit der momentan gültigen Referenzperiode 1991-2020 gemäss Vorgabe der Weltorganisation für Meteorologie WMO und ordnet ihn in den historischen Kontext seit Messbeginn 1864 ein. 

**Die tägliche Produktion des Bulletins startet ab dem fünftletzten Tag des Monats.** `r ifelse(bulletin$provisional, "Bis zum Monatsende basieren die Angaben im Bulletin auf provisorischen Daten. Landesweite Angaben zu Temperatur berücksichtigen die Prognose bis zum Monatsende mit den dazugehörigen Unsicherheiten. Lokale und regionale Informationen beziehen sich auf den bisherigen Monatsverlauf.","")` 

`r ifelse(bulletin$provisional, glue::glue("Das definitive Bulletin ist ab dem 10. {nextmonth_str(bulletin$month)} hier verfügbar."), glue::glue("Dies ist das definitive Bulletin für den {month_str(bulletin$month)} {bulletin$year}."))`

**Publikationsdatum: `r formatted_date``r ifelse(days_to_eom > 5 & bulletin$provisional, paste0("; ", warning_early[bulletin$language,]), "")`**
