
```{r setup, include=FALSE}
knitr::opts_chunk$set(echo = FALSE)
```

``` {r echo=FALSE, results = "hide"}
swissmean_cc_low  <- sprintf("%.1f",swissmean$climate_change_signal[1])
swissmean_cc_high <- sprintf("%.1f",swissmean$climate_change_signal[3])
```

Le changement climatique mondial touche aussi la Suisse. Depuis la période préindustrielle, la température augmente en toutes saisons. `r ifelse(swissmean$signif <= (1-swissmean$loess$p.val), glue::glue("En  {tolower(month_str(bulletin$month))}, l'augmentation de la température est également significative par rapport à la période de référence préindustrielle 1871-1900. La température moyenne mensuelle en {tolower(month_str(bulletin$month))} a augmenté au cours de ces {swissmean$y_since_preind} années de {swissmean$climate_change_signal[2]}&nbsp;°C ({swissmean_cc_low} à {swissmean_cc_high}&nbsp;°C)."), "Sur des échelles de temps mensuelles, la variabilité est si forte que, malgré le signal clair du changement climatique au cours des saisons, il peut arriver que certains mois ne présentent temporairement aucune différence de température significative entre la période actuelle et la période de référence préindustrielle. C'est le cas actuellement en  {tolower(month_str(bulletin$month))}. Au cours de l'année {bulletin$year}, la variation de température par rapport à la période de référence préindustrielle est comprise entre {swissmean_cc_low} et {swissmean_cc_high}&nbsp;°C.")`

``` {r echo=FALSE, results = "hide"}
temp_below_currclim <- as.numeric(swissmean$curr_temp) < swissmean$loess_bounds1[1]
temp_above_currclim <- as.numeric(swissmean$curr_temp) > swissmean$loess_bounds1[2]
temp_in_currclim    <- (as.numeric(swissmean$curr_temp) <= swissmean$loess_bounds1[2]) & (as.numeric(swissmean$curr_temp) >= swissmean$loess_bounds1[1])
temp_inclim_hrank   <- (as.numeric(swissmean$curr_temp) <= swissmean$loess_bounds1[2]) & (as.numeric(swissmean$curr_temp) >= swissmean$loess_bounds1[1]) & (swissmean$curr_rank < 10)

moment01 <- ifelse(bulletin$provisional, "actuelle ", "")
```

`r ifelse(temp_above_currclim, glue::glue("Avec une température moyenne mensuelle {moment01}de {swissmean$curr_temp}&nbsp;°C, {tolower(month_str(bulletin$month))} {bulletin$year} se situe au-dessus de la plage de variation annuelle du climat actuel. Ce mois a donc été exceptionnellement chaud dans le contexte du climat actuel."), "")``r ifelse(temp_below_currclim, glue::glue("Avec une température moyenne mensuelle {moment01}de {swissmean$curr_temp}&nbsp;°C, {tolower(month_str(bulletin$month))} {bulletin$year} se situe au-dessous de la plage de variation annuelle du climat actuel. Ce mois a donc été exceptionnellement froid dans le contexte du climat actuel."), "")``r ifelse(temp_in_currclim, glue::glue("Avec une température moyenne mensuelle {moment01}de {swissmean$curr_temp}&nbsp;°C, {tolower(month_str(bulletin$month))} {bulletin$year} se situe dans la plage de variation annuelle du climat actuel. La température mensuelle n'a donc pas été exceptionnelle pour la période climatique actuelle."), "")``r ifelse(temp_inclim_hrank, glue::glue(" Et ce, même si le mois qui ne se classe qu'au {swissmean$curr_rank}e rang, soit l'un des plus chauds depuis le début des mesures en 1864. Cela montre de manière impressionnante à quel point le climat a changé en {tolower(month_str(bulletin$month))}."), "")`

