

```{r setup, include=FALSE}
knitr::opts_chunk$set(echo = FALSE)
```

### Ensoleillement

``` {r echo=FALSE, results = "hide"}
minval <- min(regdiff$allvalues_S)
maxval <- max(regdiff$allvalues_S)

all_sun_devs_above_norm <- all(regdiff$allvalues_S > 105)
all_sun_devs_below_norm <- all(regdiff$allvalues_S < 95)
all_sun_devs_normal <- all(regdiff$allvalues_S <= 105) & all(regdiff$allvalues_S >= 95)
most_sun_devs_above_norm <- regdiff$anteil_ueber_S > 0.7 & regdiff$anteil_ueber_S < 1
most_sun_devs_below_norm <- regdiff$anteil_unter_S > 0.7 & regdiff$anteil_unter_S < 1
most_sun_devs_normal <- regdiff$anteil_bereich_S > 0.7 & regdiff$anteil_bereich_S < 1

number_regions_sun_high_eq1 <- length(regdiff$numb_stats_high_S)==1
number_regions_sun_low_eq1 <- length(regdiff$numb_stats_low_S)==1
```

`r ifelse(all_sun_devs_above_norm, glue::glue("En {month_str(bulletin$month)} {bulletin$year}, l'ensoleillement mensuel a été supérieur à la période de référence 1991-2020 dans toute la Suisse."), "")``r ifelse(all_sun_devs_below_norm, glue::glue("En {month_str(bulletin$month)} {bulletin$year}, l'ensoleillement mensuel a été inférieur à la période de référence 1991-2020 dans toute la Suisse."), "")``r ifelse(all_sun_devs_normal, glue::glue("En {month_str(bulletin$month)} {bulletin$year}, l'ensoleillement mensuel a été dans la moyenne de la période de référence 1991-2020 dans toute la Suisse."), "")``r ifelse(most_sun_devs_above_norm, glue::glue("En {month_str(bulletin$month)} {bulletin$year}, l'ensoleillement mensuel a souvent été supérieur à la période de référence 1991-2020."), "")``r ifelse(most_sun_devs_below_norm, glue::glue("En {month_str(bulletin$month)} {bulletin$year}, l'ensoleillement mensuel a souvent été inférieur à la période de référence 1991-2020."), "")``r ifelse(most_sun_devs_normal, glue::glue("En {month_str(bulletin$month)} {bulletin$year}, l'ensoleillement mensuel a souvent été dans la moyenne de la période de référence 1991-2020."), "")` Sur les sites de mesure de MétéoSuisse, l'écart à la référence de l'ensoleillement mensuel a varié entre `r minval`&nbsp;% et `r maxval`&nbsp;%, la plupart des stations présentant un écart de `r regdiff$quantiles_S[1]`&nbsp;% à `r regdiff$quantiles_S[2]`&nbsp;%. `r ifelse(bulletin$provisional, glue::glue("Ces données correspondent aux valeurs locales jusqu'à présent en {month_str(bulletin$month)} et peuvent encore changer d'ici la fin du mois."), "")`

L'ensoleillement le plus important par rapport à la période de référence 1991-2020 a été enregistré dans `r if (number_regions_sun_high_eq1) {"la région"} else {"les régions"}` `r regdiff$regshigh_S`. Par exemple, les stations `r regdiff$selhigh_stats_S` sont celles qui ont connu un ensoleillement relativement important (voir Tableau 3). L'ensoleillement le plus faible par rapport à la référence a été enregistré dans `r if (number_regions_sun_low_eq1) {"la région"} else {"les régions"}` `r regdiff$regslow_S` (par exemple les stations `r regdiff$sellow_stats_S`).

`r ifelse(bulletin$provisional == FALSE, glue::glue("La Figure 3 montre l'ensoleillement mensuel et l'écart par rapport à la moyenne de la période de référence 1991-2020 pour {month_str(bulletin$month)} {bulletin$year}."),"")`

