
```{r setup, include=FALSE}
knitr::opts_chunk$set(echo = FALSE)
```

``` {r echo=FALSE, results = "hide"}
swissmean_cc_low  <- sprintf("%.1f",swissmean$climate_change_signal[1])
swissmean_cc_high <- sprintf("%.1f",swissmean$climate_change_signal[3])
```

Il cambiamento climatico globale interessa anche la Svizzera. La temperatura è in aumento in tutte le stagioni rispetto all'era preindustriale. `r ifelse(swissmean$signif <= (1-swissmean$loess$p.val), glue::glue("Anche nel mese di {tolower(month_str(bulletin$month))} l'aumento della temperatura è significativo rispetto al periodo di riferimento preindustriale 1871-1900. Negli ultimi {swissmean$y_since_preind} anni la temperatura media mensile di {tolower(month_str(bulletin$month))} è aumentata di  {swissmean$climate_change_signal[2]}&nbsp;°C (da {swissmean_cc_low} a {swissmean_cc_high}&nbsp;°C)."), "Su scale temporali mensili, la variabilità è così ampia che, nonostante il chiaro segnale di cambiamento climatico presente nelle varie stagioni, può accadere che alcuni mesi non presentino alcuna differenza di temperatura significativa tra il periodo attuale e il periodo di riferimento preindustriale. Questo è il caso attuale del mese di {month_str(bulletin$month)}. Questo mese del {bulletin$year} mostra un'incertezza della variazione di temperatura rispetto al periodo di riferimento preindustriale compresa tra {swissmean_cc_low} e {swissmean_cc_high}&nbsp;°C.")`

``` {r echo=FALSE, results = "hide"}
temp_below_currclim <- as.numeric(swissmean$curr_temp) < swissmean$loess_bounds1[1]
temp_above_currclim <- as.numeric(swissmean$curr_temp) > swissmean$loess_bounds1[2]
temp_in_currclim    <- (as.numeric(swissmean$curr_temp) <= swissmean$loess_bounds1[2]) & (as.numeric(swissmean$curr_temp) >= swissmean$loess_bounds1[1])
temp_inclim_hrank   <- (as.numeric(swissmean$curr_temp) <= swissmean$loess_bounds1[2]) & (as.numeric(swissmean$curr_temp) >= swissmean$loess_bounds1[1]) & (swissmean$curr_rank < 10)

moment01 <- ifelse(bulletin$provisional, "attualmente ", "")
rank_it <- ifelse(swissmean$curr_rank == 1, "", paste0(swissmean$curr_rank,"° "))
```

`r ifelse(temp_above_currclim, glue::glue("La temperatura media mensile di {tolower(month_str(bulletin$month))} {bulletin$year}, che {moment01}è di {swissmean$curr_temp}&nbsp;°C, è superiore all'intervallo delle oscillazioni che nel clima attuale si riscontrano di anno in anno. Il mese risulta dunque eccezionalmente caldo per il clima attuale."), "")``r ifelse(temp_below_currclim, glue::glue("La temperatura media mensile di {tolower(month_str(bulletin$month))} {bulletin$year}, che {moment01}è di {swissmean$curr_temp}&nbsp;°C, è inferiore all'intervallo delle oscillazioni che nel clima attuale si riscontrano di anno in anno. Il mese risulta dunque eccezionalmente freddo per il clima attuale."), "")``r ifelse(temp_in_currclim, glue::glue("La temperatura media mensile di {tolower(month_str(bulletin$month))} {bulletin$year}, che {moment01}è di {swissmean$curr_temp}&nbsp;°C, è nell'intervallo delle oscillazioni che nel clima attuale si riscontrano di anno in anno. La temperatura mensile non risulta dunque eccezionale per le condizioni climatiche attuali."), "")``r ifelse(temp_inclim_hrank, glue::glue(" Questo nonostante il mese sia risultato il {rank_it}più caldo dall'inizio delle misure nel 1864. Ciò dimostra chiaramente quanto sia cambiato il clima nel mese di {tolower(month_str(bulletin$month))}."), "")`
