

```{r setup, include=FALSE}
knitr::opts_chunk$set(echo = FALSE)
```

``` {r temp, echo=FALSE, results = "hide"}
moment01 <- ifelse(bulletin$provisional, "juste avant la fin du mois ", "")
abw_lwt <- format(abs(as.numeric(swissmean$curr_temp_dev)),nsmall=1)

sm_gt0 <- as.numeric(swissmean$curr_temp_dev) > 0
sm_eq0 <- as.numeric(swissmean$curr_temp_dev) == 0
sm_lt0 <- as.numeric(swissmean$curr_temp_dev) < 0

ordnum_rank <- ifelse(swissmean$curr_rank == 1, "er", "e")
```


`r ifelse(sm_gt0, glue::glue("La température moyenne suisse en {tolower(month_str(bulletin$month))} {bulletin$year} a été de {abw_lwt} °C au-dessus de la période de référence 1991-2020 et a donc atteint {moment01}le {swissmean$curr_rank}{ordnum_rank} rang depuis le début des mesures en 1864."), "")``r ifelse(sm_lt0, glue::glue("La température moyenne suisse en {tolower(month_str(bulletin$month))} {bulletin$year} a été de {abw_lwt} °C en dessous de la période de référence 1991-2020 et a donc atteint {moment01}le {swissmean$curr_rank}{ordnum_rank} rang depuis le début des mesures en 1864."), "")``r ifelse(sm_eq0, glue::glue("La température moyenne suisse en {tolower(month_str(bulletin$month))} {bulletin$year} a atteint {moment01}{swissmean$curr_temp} °C, ce qui correspond exactement à la période de référence 1991-2020 et au {swissmean$curr_rank}{ordnum_rank} rang."), "")`

``` {r precip, echo=FALSE, results = "hide"}
all_prec_devs_above_norm <- all(regdiff$allvalues_P > 105)
all_prec_devs_below_norm <- all(regdiff$allvalues_P < 95)
all_prec_devs_normal <- all(regdiff$allvalues_P <= 105) & all(regdiff$allvalues_P >= 95)
most_prec_devs_above_norm <- regdiff$anteil_ueber_P > 0.7 & regdiff$anteil_ueber_P < 1
most_prec_devs_below_norm <- regdiff$anteil_unter_P > 0.7 & regdiff$anteil_unter_P < 1
most_prec_devs_normal <- regdiff$anteil_bereich_P > 0.7 & regdiff$anteil_bereich_P < 1

qr_low <- round(quantile(regdiff$allvalues_P,probs=0.2)/10, digits=0)*10
qr_high <- round(quantile(regdiff$allvalues_P,probs=0.8)/10, digits=0)*10

moment01 <- ifelse(bulletin$provisional, "Jusqu'à hier, ", "") 
L <- ifelse(bulletin$provisional, "l", "L") 
moment02 <- ifelse(bulletin$provisional, "jusqu'à peu de temps avant la fin du mois ", "")
moncap <- ifelse(bulletin$provisional, tolower(month_str(bulletin$month)), month_str(bulletin$month))
```

`r ifelse(all_prec_devs_above_norm, glue::glue("Les précipitations mensuelles en {tolower(month_str(bulletin$month))} {bulletin$year} ont été supérieures à la moyenne dans toute la Suisse."), "")``r ifelse(all_prec_devs_below_norm, glue::glue("{moment01}{moncap} {bulletin$year} a connu des précipitations inférieures à la moyenne dans toute la Suisse."), "")``r ifelse(all_prec_devs_normal, glue::glue("{moment01}{L}es précipitations en {tolower(month_str(bulletin$month))} {bulletin$year} ont été dans la moyenne de la période de référence 1991-2020 pour l'ensemble de la Suisse."), "")``r ifelse(most_prec_devs_above_norm, glue::glue("Les précipitations mensuelles en {tolower(month_str(bulletin$month))} {bulletin$year} ont souvent été excédentaires."), "")``r ifelse(most_prec_devs_below_norm, glue::glue("{moment01}{moncap} {bulletin$year} a connu des précipitations souvent déficitaires."), "")``r ifelse(most_prec_devs_normal, glue::glue("{moment01}{L}es précipitations en {tolower(month_str(bulletin$month))} {bulletin$year} ont souvent été dans la moyenne de la période de référence 1991-2020."), "")` `r ifelse(qr_low <= 50, glue::glue("Régionalement, on a enregistré moins de {qr_low} % des précipitations moyennes en {tolower(month_str(bulletin$month))}."), "")``r ifelse(qr_high >= 150, glue::glue("Dans certaines régions, les précipitations survenues ont représenté plus de {qr_high} % de la période de référence."), "")`

``` {r sun, echo=FALSE, results = "hide"}
all_sun_devs_above_norm <- all(regdiff$allvalues_S > 105)
all_sun_devs_below_norm <- all(regdiff$allvalues_S < 95)
all_sun_devs_normal <- all(regdiff$allvalues_S <= 105) & all(regdiff$allvalues_S >= 95)
most_sun_devs_above_norm <- regdiff$anteil_ueber_S > 0.7 & regdiff$anteil_ueber_S < 1
most_sun_devs_below_norm <- regdiff$anteil_unter_S > 0.7 & regdiff$anteil_unter_S < 1
most_sun_devs_normal <- regdiff$anteil_bereich_S > 0.7 & regdiff$anteil_bereich_S < 1

qr_low <- round(quantile(regdiff$allvalues_S,probs=0.2)/10, digits=0)*10
qr_high <- round(quantile(regdiff$allvalues_S,probs=0.8)/10, digits=0)*10

moment01 <- ifelse(bulletin$provisional, "Jusqu'à hier, ", "")
L <- ifelse(bulletin$provisional, "l", "L")
M <- ifelse(bulletin$provisional, "m", "M")
D <- ifelse(bulletin$provisional, "d", "D")
moment02 <- ifelse(bulletin$provisional, "Jusque peu avant la fin du mois, ", "")
moncap <- ifelse(bulletin$provisional, tolower(month_str(bulletin$month)), month_str(bulletin$month))
```


`r ifelse(all_sun_devs_above_norm, glue::glue("L'ensoleillement en {tolower(month_str(bulletin$month))} {bulletin$year} s'est montré excédentaire dans tout le pays."), "")``r ifelse(all_sun_devs_below_norm, glue::glue("{month_str(bulletin$month)} {bulletin$year} a été moins ensoleillé en Suisse que pendant la période de référence 1991-2020."), "")``r ifelse(all_sun_devs_normal, glue::glue("L'ensoleillement en {tolower(month_str(bulletin$month))} {bulletin$year} s'est situé dans tout le pays autour de la période de référence 1991-2020."), "")``r ifelse(most_sun_devs_above_norm, glue::glue("L'ensoleillement en {tolower(month_str(bulletin$month))} {bulletin$year} a été supérieur à la moyenne pluriannuelle."), "")``r ifelse(most_sun_devs_below_norm, glue::glue("{month_str(bulletin$month)} {bulletin$year} a connu un ensoleillement souvent déficitaire."), "")``r ifelse(most_sun_devs_normal, glue::glue("L'ensoleillement en {tolower(month_str(bulletin$month))} {bulletin$year} a souvent été conforme à la moyenne de la période de référence 1991-2020."), "")` `r ifelse(qr_low <= 50, glue::glue("Moins de {qr_low} % de l'ensoleillement moyen a régionalement été mesuré en {tolower(month_str(bulletin$month))}."), "")``r ifelse(qr_high >= 130, glue::glue("Dans certains endroits, il y a eu plus de {qr_high} % d'ensoleillement par rapport à la période de référence."), "")`


