

```{r setup, include=FALSE}
knitr::opts_chunk$set(echo = FALSE)
```

```{r echo=FALSE, results="hide"}
formatted_date <- format(Sys.Date(), "%d %B %Y")

current_date <- Sys.Date()
last_day_of_month <- lubridate::ceiling_date(current_date, "month") - lubridate::days(1)

days_to_eom <- as.numeric(difftime(last_day_of_month, current_date, units = "days"))

warning_early <- data.frame(
  text = c("Vorsicht: Publikationsdatum mehr als 5 Tage vor Monatsende! Werte können noch stark ändern.",
           "Attention : Date de publication plus de 5 jours avant la fin du mois ! 
           Les valeurs peuvent encore beaucoup changer.",
           "Attenzione: Data di pubblicazione più di 5 giorni prima della fine del mese! 
           I valori possono ancora variare molto.",
           "Warning: Publication date more than 5 days before the end of the month! Values may still change significantly."),
  row.names = c("de", "fr", "it", "en")
)
nextmon <- tolower(nextmonth_str(bulletin$month))
```

Il bollettino mensile di MeteoSvizzera descrive lo stato del clima in Svizzera nel mese in corso, lo confronta con il periodo di riferimento attualmente in vigore 1991-2020 secondo le direttive dell'Organizzazione Meteorologica Mondiale (OMM) e lo colloca nel contesto storico dall'inizio delle misurazioni nel 1864.

**La produzione giornaliera del bollettino inizia a partire dal quintultimo giorno del mese.** `r ifelse(bulletin$provisional, "Fino alla fine del mese, le informazioni contenute nel bollettino si basano su dati provvisori. Le informazioni sulle temperature e le precipitazioni a livello nazionale tengono conto delle previsioni fino alla fine del mese con le relative incertezze. Le informazioni locali si riferiscono all'andamento del mese disponibili fino al momento della pubblicazione.","")` 

`r ifelse(bulletin$provisional, glue::glue("Il bollettino definitivo è disponibile su questo sito a partire dal 10 {nextmon}."), glue::glue("Questo è il bollettino definitivo per {tolower(month_str(bulletin$month))} {bulletin$year}."))`

**Data di pubblicazione: `r formatted_date``r ifelse(days_to_eom > 5 & bulletin$provisional, paste0("; ", warning_early[bulletin$language,]), "")`**
