

```{r setup, include=FALSE}
knitr::opts_chunk$set(echo = FALSE)
```

#### Andamento dall'inizio delle misure nel 1864

```{r echo=FALSE, results="hide"}
numb_similar_years_eq1 <- length(swissmean$ind_simyears) == 1
numb_similar_years_gt1 <- length(swissmean$ind_simyears) > 1
if (length(swissmean$ind_simyears) >= 1) {
  similar_years <- collapse_sentence(swissmean$all_years[swissmean$ind_simyears])  
}
not_new_record <- swissmean$curr_rank != 1
if (bulletin$provisional) {
  rank_unc_low <- paste0(swissmean$rank_uncertainty[1],"&ordf;")
  rank_unc_high <- paste0(swissmean$rank_uncertainty[2],"&ordf;")
}
```

`r ifelse(bulletin$provisional, "Fino a poco prima della fine del mese la", "La")` temperatura media mensile nazionale di `r tolower(month_str(bulletin$month))` `r bulletin$year` è risultata la `r ifelse(swissmean$curr_rank == 1, "", paste0(swissmean$curr_rank,"&ordf;"))` più elevata dall'inizio delle misure nel 1864. `r ifelse(numb_similar_years_eq1, glue::glue("Il mese di {tolower(month_str(bulletin$month))} {similar_years} ha mostrato una simile anomalia di temperatura rispetto al periodo di riferimento."), ""); ifelse(numb_similar_years_gt1, glue::glue("Anomalie di temperatura simili per il mese di {tolower(month_str(bulletin$month))} sono state registrate negli anni {similar_years}. "), "")``r ifelse(bulletin$provisional & swissmean$rank_diff_neq_0, glue::glue("In base alle previsioni fino alla fine del mese, attualmente la temperatura media mensile può risultare fra la {rank_unc_low} e la {rank_unc_high} più elevata. "), "")` Il mese di `r tolower(month_str(bulletin$month))` finora più caldo `r ifelse(not_new_record, "è", "è stato")` quello del `r swissmean$year_form_rec`, che aveva fatto registrare una temperatura media mensile pari a `r swissmean$val_form_rec`&nbsp;°C, valore che corrisponde ad un'anomalia di `r swissmean$dev_form_rec`&nbsp;°C rispetto al periodo di riferimento 1991-2020.

