

```{r setup, include=FALSE}
knitr::opts_chunk$set(echo = FALSE)
```

## Monatsbilanz
### Temperatur
#### Landesweite Mitteltemperatur


```{r calcP, include=TRUE,eval=TRUE}
p <- 3 + 4
```

Die landesweit gemittelte Monatstemperatur im `r month[mon]` `r ycurr` betrug `r format(vcurr, nsmall=1)`&nbsp;°C. Dies entspricht einer Abweichung zur Normperiode 1991-2020 von `r format(acurr, nsmall=1)`&nbsp;°C. Damit belegt der `r month[mon]` `r ycurr` im Schweizer Durchschnitt den `r rankcurr`. Rang seit Messbeginn `r ybeg`. `r if (length(isimy)==1) {paste0("Der ",month[mon]," ",year[isimy]," zeigte eine ähnliche Temperaturabweichung zur Norm.")}``r if (length(isimy)>1) {paste0("Ähnliche Temperaturabweichungen für den Monat ",month[mon]," wurden in folgenden Jahren registriert: ",paste0(year[isimy],collapse=", "),".")}`

Der bisher wärmste `r month[mon]` `r if(rankcurr != 1) {"stammt"} else {"stammte"}` aus dem Jahr `r recy`. Der damalige `r month[mon]` erreichte eine Monatsmitteltemperatur von `r recval`&nbsp;°C, bei einer Abweichung von `r reca`&nbsp;°C zur Norm 1991-2020.

#### Regionale Unterschiede

Abbildung 1 zeigt die Monatsmitteltemperatur (links) und die Abweichung zum Mittel über die Normperiode 1991-2020 (rechts) in °C für den Februar 2024. Die Werte entsprechen dem jeweiligen Mittel über den Zeitraum vom 1. bis `r Sys.Date()`. Monatsmitteltemperaturen über 0&nbsp;°C sind rot eingefärbt, Werte unter 0&nbsp;°C sind blau (linke Grafik). Lagen die Temperaturen über der Norm, sind die entsprechenden Bereiche in Abbildung 1 (rechts) rot eingefärbt, blaue Gebiete weisen Temperaturen unter dem langjährigen Mittel auf.

