

```{r setup, include=FALSE}
knitr::opts_chunk$set(echo = FALSE)
```

## Monatsbilanz
### Temperatur
#### Vergleich zur Referenzperiode 1991-2020

Die landesweit gemittelte Monatstemperatur im `r month_str(bulletin$month)` `r bulletin$year` betrug `r swissmean$curr_temp`&nbsp;°C. Dies entspricht einer Abweichung zur Referenzperiode 1991-2020 von `r swissmean$curr_temp_dev`&nbsp;°C. `r ifelse(bulletin$provisional, "Bei diesen Angaben wurde die Prognose bis zum Monatsende berücksichtigt. ", "")``r ifelse(bulletin$provisional & swissmean$abs_diff_neq_0, glue::glue("Die Prognose ist mit Unsicherheiten behaftet. Das landesweite Mittel kann gemäss dem aktuellen Stand am Monatsende zwischen {swissmean$abs_uncertainty[1]}\u00A0\u00B0C und {swissmean$abs_uncertainty[2]}\u00A0\u00B0C liegen (Abweichungen zur Referenz von {swissmean$dev_uncertainty[1]}\u00A0\u00B0C bis {swissmean$dev_uncertainty[2]}\u00A0\u00B0C)."), "")`

``` {r echo=FALSE, results = "hide"}
minval <- sprintf("%+.1f",min(regdiff$allvalues))
maxval <- sprintf("%+.1f",max(regdiff$allvalues))

all_temp_devs_above_norm <- all(regdiff$allvalues > 0.5)
all_temp_devs_below_norm <- all(regdiff$allvalues < -0.5)
all_temp_devs_normal <- all(regdiff$allvalues <= 0.5) & all(regdiff$allvalues >= -0.5)
most_temp_devs_above_norm <- regdiff$anteil_ueber > 0.7 & regdiff$anteil_ueber < 1
most_temp_devs_below_norm <- regdiff$anteil_unter > 0.7 & regdiff$anteil_unter < 1
most_temp_devs_normal <- regdiff$anteil_bereich > 0.7 & regdiff$anteil_bereich < 1
```

`r ifelse(all_temp_devs_above_norm, glue::glue("Die Temperatur im {month_str(bulletin$month)} {bulletin$year} lag schweizweit über der Referenzperiode 1991-2020."), "")``r ifelse(all_temp_devs_below_norm, glue::glue("Die Temperatur im {month_str(bulletin$month)} {bulletin$year} lag schweizweit unter der Referenzperiode 1991-2020."), "")``r ifelse(all_temp_devs_normal, glue::glue("Die Temperatur im {month_str(bulletin$month)} {bulletin$year} lag schweizweit im Bereich der Referenzperiode 1991-2020."), "")``r ifelse(most_temp_devs_above_norm, glue::glue("Die Temperatur im {month_str(bulletin$month)} {bulletin$year} lag verbreitet über der Referenzperiode 1991-2020."), "")``r ifelse(most_temp_devs_below_norm, glue::glue("Die Temperatur im {month_str(bulletin$month)} {bulletin$year} lag verbreitet unter der Referenzperiode 1991-2020."), "")``r ifelse(most_temp_devs_normal, glue::glue("Die Temperatur im {month_str(bulletin$month)} {bulletin$year} lag verbreitet im Bereich der Referenzperiode 1991-2020."), "")` An den Messstandorten von MeteoSchweiz wurden Temperaturabweichungen zur Referenz zwischen `r minval`&nbsp;°C und `r maxval`&nbsp;°C registriert, wobei ein Grossteil der Stationen eine Abweichung von `r regdiff$quantiles[1]`&nbsp;°C bis `r regdiff$quantiles[2]`&nbsp;°C aufwies. `r ifelse(bulletin$provisional, glue::glue("Diese Angaben entsprechen lokalen Mittelwerten über die bisherigen Tage im {month_str(bulletin$month)} und können sich bis zum Monatsende noch leicht ändern."), "")`

Abbildung 1 zeigt die `r ifelse(bulletin$provisional, "provisorische", "definitive")` Monatsmitteltemperatur und die Abweichung zum Mittel über die Referenzperiode 1991-2020 für den `r month_str(bulletin$month)` `r bulletin$year`.

