

```{r setup, include=FALSE}
knitr::opts_chunk$set(echo = FALSE)
```

``` {r echo=FALSE, results = "hide"}
number_regions_temp_high_eq1 <- length(regdiff$numb_stats_high)==1
number_regions_temp_low_eq1 <- length(regdiff$numb_stats_low)==1

higher_values_at_high_altitude <- regdiff$diff_highlow >= 0.5
higher_values_at_low_altitude <- regdiff$diff_highlow <= -0.5

high_dev_gt0 <- max(regdiff$selhigh_abw) > 0
low_dev_gt0 <- min(regdiff$sellow_abw) > 0
```

Les écarts `r ifelse(high_dev_gt0, "positifs les plus élevés", "négatifs les plus faibles")` par rapport à la période de référence 1991-2020 ont été enregistrés dans `r translate_regions(regdiff$regshigh, "fr")`. Les exemples sont pour les sites de mesure suivants : `r regdiff$selhigh_stats` (voir Tableau 1). Les `r ifelse(low_dev_gt0, "plus petits écarts positifs", "les plus grands écarts négatifs")` ont été enregistrés dans `r translate_regions(regdiff$regslow)` (par exemple les stations suivantes : `r regdiff$sellow_stats`). `r if (higher_values_at_high_altitude) {"Les écarts par rapport à la période de référence ont été plus importants en montagne qu'en plaine."} else if (higher_values_at_low_altitude) {"Les écarts par rapport à la période de référence ont été plus importants en plaine qu'en montagne."}`

Le tableau suivant indique les moyennes mensuelles de température relevées dans certaines stations.
