

```{r setup, include=FALSE}
knitr::opts_chunk$set(echo = FALSE)
```

### Sonnenscheindauer

``` {r echo=FALSE, results = "hide"}
minval <- min(regdiff$allvalues_S)
maxval <- max(regdiff$allvalues_S)

all_sun_devs_above_norm <- all(regdiff$allvalues_S > 105)
all_sun_devs_below_norm <- all(regdiff$allvalues_S < 95)
all_sun_devs_normal <- all(regdiff$allvalues_S <= 105) & all(regdiff$allvalues_S >= 95)
most_sun_devs_above_norm <- regdiff$anteil_ueber_S > 0.7 & regdiff$anteil_ueber_S < 1
most_sun_devs_below_norm <- regdiff$anteil_unter_S > 0.7 & regdiff$anteil_unter_S < 1
most_sun_devs_normal <- regdiff$anteil_bereich_S > 0.7 & regdiff$anteil_bereich_S < 1

number_regions_sun_high_eq1 <- length(regdiff$numb_stats_high_S)==1
number_regions_sun_low_eq1 <- length(regdiff$numb_stats_low_S)==1
```

`r ifelse(all_sun_devs_above_norm, glue::glue("Die monatliche Sonnenscheindauer im {month_str(bulletin$month)} {bulletin$year} lag schweizweit über der Referenzperiode 1991-2020."), "")``r ifelse(all_sun_devs_below_norm, glue::glue("Die monatliche Sonnenscheindauer im {month_str(bulletin$month)} {bulletin$year} lag schweizweit unter der Referenzperiode 1991-2020."), "")``r ifelse(all_sun_devs_normal, glue::glue("Die monatliche Sonnenscheindauer im {month_str(bulletin$month)} {bulletin$year} lag schweizweit im Bereich der Referenzperiode 1991-2020."), "")``r ifelse(most_sun_devs_above_norm, glue::glue("Die monatliche Sonnenscheindauer im {month_str(bulletin$month)} {bulletin$year} lag verbreitet über der Referenzperiode 1991-2020."), "")``r ifelse(most_sun_devs_below_norm, glue::glue("Die monatliche Sonnenscheindauer im {month_str(bulletin$month)} {bulletin$year} lag verbreitet unter der Referenzperiode 1991-2020."), "")``r ifelse(most_sun_devs_normal, glue::glue("Die monatliche Sonnenscheindauer im {month_str(bulletin$month)} {bulletin$year} lag verbreitet im Bereich der Referenzperiode 1991-2020."), "")` An den Messstandorten von MeteoSchweiz wurden Verhältnisse der monatlichen Sonnenscheindauer zur Referenz zwischen `r minval`&nbsp;% und `r maxval`&nbsp;% registriert, wobei ein Grossteil der Stationen ein Verhältnis von `r regdiff$quantiles_S[1]`&nbsp;% bis `r regdiff$quantiles_S[2]`&nbsp;% aufwies. `r ifelse(bulletin$provisional, glue::glue("Diese Angaben entsprechen lokalen Werten über die bisherigen Tage im {month_str(bulletin$month)} und können sich bis zum Monatsende noch ändern."), "")`

Am meisten Sonnenschein im Vergleich zur Referenzperiode 1991-2020 `r if (number_regions_sun_high_eq1) {"erhielt die Region"} else {"erhielten die Regionen"}` `r regdiff$regshigh_S`. Beispiele für Messstandorte mit mehr Sonnenschein sind `r regdiff$selhigh_stats_S` (siehe Tabelle 2). Die geringste Sonnenscheindauer im Vergleich zur Referenz `r if (number_regions_sun_low_eq1) {"verzeichnete die Region"} else {"verzeichneten die Regionen"}` `r regdiff$regslow_S` (z.B. die Stationen `r regdiff$sellow_stats_S`).

`r ifelse(bulletin$provisional == FALSE, glue::glue("Abbildung 4 zeigt die monatliche Sonnenscheindauer und die Abweichung zum Mittel über die Referenzperiode 1991-2020 für den {month_str(bulletin$month)} {bulletin$year}."),"")`

